【裁判字號】    99,訴,791
【裁判日期】    991231
【裁判案由】    毒品危害防制條例
【裁判全文】
臺灣基隆地方法院刑事判決               99年度訴字第482號
公  訴  人  臺灣基隆地方法院檢察署檢察官
被      告  何秀玲
指定辯護人  戴銀生律師
被      告  曾俊翔
指定辯護人  吳伯昆律師
上列被告因毒品危害防制條例案件，經檢察官提起公訴（九十九
年度偵字第一八六一、一八七八、一八七九、三○四○、三○四
一、四一四○號）及追加起訴（九十九年度偵字第五二五六、五
二五七號），本院判決如下：
    主  文
何秀玲犯如附表【壹】、【貳】「本院判處之罪刑」欄所列之罪
，均累犯，各處如附表【壹】、【貳】「本院判處之罪刑」欄所
列之主刑及從刑。應執行有期徒刑拾年；扣案第一級毒品海洛因
肆包（驗餘淨重計點玖肆公克，併同難以完全析離之包裝袋肆
只）、第二級毒品甲基安非他命貳包（驗餘淨重計零點伍壹捌
公克，併同難以完全析離之包裝袋貳只）均沒收銷燬之；扣案序
號000000000000000號（不含扣案時其內插置之
門號0000000000號用戶識別卡壹枚）、序號0000
0000000000號（含門號0000000000號用戶
識別卡壹枚）及序號0000000000000000一號（
含門號0000000000號用戶識別卡壹枚）之行動電話各
壹具、電子磅秤壹臺、葡萄糖壹包、零號夾鏈袋拾肆只均沒收；
未扣案之販賣毒品所得新臺幣萬仟伍佰元沒收，如全部或一
部不能沒收時，以其財產抵償之，其中新臺幣壹萬壹仟伍佰元與
曾俊翔連帶沒收，如全部或一部不能沒收時，以渠二人財產連帶
抵償之；未扣案之門號0000000000號用戶識別卡壹枚
及所插置行動電話壹具、門號0000000000號用戶識別
卡壹枚均沒收，如全部或一部不能沒收時，追徵其價額或以其財
產抵償之，其中門號0000000000號用戶識別卡壹枚及
所插置行動電話壹具與曾俊翔連帶沒收，如全部或一部不能沒收
時，與曾俊翔連帶追徵其價額或以渠二人財產連帶抵償之。
曾俊翔犯如附表【壹】編號二、十六、十七、二五、二七號及附
表【貳】「本院判處之罪刑」欄所列之罪，均累犯，分別處如附
表【壹】各該編號及附表【貳】「本院判處之罪刑」欄所列之主
刑及從刑。應執行有期徒刑拾陸年；扣案第一級毒品海洛因肆包
（驗餘淨重計點玖肆公克，併同難以完全析離之包裝袋肆只）
、第二級毒品甲基安非他命貳包（驗餘淨重計零點伍壹捌公克
，併同難以完全析離之包裝袋貳只）均沒收銷燬之；扣案序號0
0000000000000號（含門號0000000000
號用戶識別卡壹枚）及序號0000000000000000
一號（含門號0000000000號用戶識別卡壹枚）之行動
電話各壹具、電子磅秤壹臺、葡萄糖壹包、零號夾鏈袋拾肆只均
沒收；未扣案之販賣毒品所得新臺幣壹萬壹仟伍佰元與何秀玲連
帶沒收，如全部或一部不能沒收時，以渠二人財產連帶抵償之；
未扣案之門號0000000000號用戶識別卡壹枚及所插置
行動電話壹具與何秀玲連帶沒收，如全部或一部不能沒收時，與
何秀玲連帶追徵其價額或以渠二人財產連帶抵償之。
    事  實
一、何秀玲前因施用第一級毒品案件，經本院判處有期徒刑七月
    確定，嗣因中華民國九十六年罪犯減刑條例公布施行，再經
    本院裁定減為有期徒刑三月又十五日確定，於九十七年一月
    二日執行完畢。曾俊翔前因販賣第二級毒品、施用第二級毒
    品、施用第一級毒品、搶奪、施用第二級毒品、詐欺、施用
    第一級毒品及施用第二級毒品等案件，先後經本院、臺灣高
    等法院及臺灣臺北地方法院判處有期徒刑二年（此部分原經
    宣告緩刑，嗣經撤銷）、六月、八月、二年六月、六月、三
    月、九月及六月確定，嗣第二、三、五、六罪經臺灣高等法
    院裁定、第七罪則經臺灣臺北地方法院依中華民國九十六年
    罪犯減刑條例判決各減其宣告刑二分之一後，第一、二罪復
    經臺灣高等法院裁定應執行有期徒刑二年二月確定，第三、
    四罪亦經臺灣高等法院裁定應執行有期徒刑二年九月確定，
    第五、六、七罪則經臺灣臺北地方法院裁定應執行有期徒刑
    八月確定，上開應執行刑復與第八罪接續執行，於九十八年
    七月八日假釋出監，同年九月八日縮刑期滿未經撤銷假釋，
    其未執行之刑，以已執行論。
二、詎何秀玲復基於施用第一級毒品之犯意，先行向李諸強買入
    數量不詳之第一級毒品海洛因（下稱海洛因）供己施用（其
    施用第一級毒品部分，業經本院分別以九十九年度訴字第九
    六、四七○、四六五號判決確定），再另起將上開買入之部
    分海洛因以葡萄糖稀釋後賣出以營利之犯意，於附表【壹】
    所列聯繫時間，分別使用其所有插置0000000000
    、0000000000及0000000000門號用戶
    識別卡之行動電話聯繫，而在附表【壹】所列交易地點，以
    附表【壹】所列價格，各賣出如附表【壹】所列之海洛因予
    李連義十次、吳國祥三次、楊彩雪九次、李仁順四次及曾俊
    翔一次，詳情如附表【壹】所載交易過程，其獲利各約賣出
    售價之一成；而曾俊翔因與何秀玲相識，並以姐弟互稱，且
    偶在何秀玲所承租之基隆市○○區○○路四七二號五樓寄居
    留宿，其明知何秀玲從事販賣海洛因之犯行，仍與何秀玲基
    於販賣第一級毒品之犯意聯絡，於附表【壹】編號二、十六
    、十七、二五及二七號何秀玲與李連義、李仁順及楊彩雪電
    話聯繫後，受何秀玲所託，將何秀玲欲賣出予渠等之海洛因
    ，分別轉交予李連義一次、楊彩雪及李仁順各二次，並向渠
    等收取對價之現金後，再轉交予何秀玲，而參與此部分之賣
    出海洛因犯行。
三、何秀玲另先基於施用第二級毒品之犯意，先行向李諸強買入
    數量不詳之第二級毒品甲基安非他命（下稱甲基安非他命）
    供己施用（其施用第二級毒品部分，亦經本院以同上案號判
    決確定），再另起將上開買入之部分甲基安非他命略提高買
    入價格賣出以營利之犯意，於附表【貳】所列聯繫時間，使
    用其所有插置0000000000門號用戶識別卡之行動
    電話聯繫，而在附表【貳】所列交易地點，以附表【貳】所
    列價格，賣出如附表【貳】所列之甲基安非他命予李仁順一
    次，詳情如附表【貳】所載交易過程，其獲利亦約賣出售價
    之一成；而曾俊翔亦明知何秀玲所委託交付予李仁順之物品
    為甲基安非他命，仍與何秀玲基於販賣第二級毒品之犯意聯
    絡，於上開何秀玲與李仁順電話聯繫後，受何秀玲所託，將
    何秀玲欲賣出之甲基安非他命交予李仁順，並向其收取對價
    之現金後，再轉交予何秀玲，而參與此部分賣出甲基安非他
    命犯行。
四、因警方先向本院聲請就何秀玲上揭使用之行動電話門號予以
    通訊監察，而獲取如附表【壹】、【貳】所載何秀玲單獨或
    與曾俊翔共同賣出毒品之通訊內容，再向本院聲請核發搜索
    票，於九十九年四月八日晚間七時四十五分許，在何秀玲之
    基隆市○○區○○路四七二號五樓居處查獲渠等二人，並扣
    得何秀玲所持有海洛因四包（淨重計三點九五公克）、甲基
    安非他命二包（淨重計零點五三二公克）、序號00000
    0000000000號（黑色機體外殼，扣案時其內插置
    門號0000000000號用戶識別卡一枚）、序號00
    000000000000號（白色機體外殼，含門號00
    00000000號用戶識別卡一枚）行動電話各一具、電
    子磅秤一臺、葡萄糖一包、零號夾鏈袋十四只、注射針筒十
    一支、甲基安非他命吸食器一組、玻璃球二個、現金新臺幣
    （下同）一萬四千九百元；另扣得曾俊翔所持有海洛因一包
    （淨重零點二零九公克）、甲基安非他命一包（淨重零點三
    八三公克）、序號0000000000000000一號
    （含門號0000000000號用戶識別卡一枚）之行動
    電話一具、注射針筒一支及現金一千七百五十五元。
二、案經前臺北縣政府警察局瑞芳分局報請臺灣基隆地方法院檢
    察署檢察官偵查起訴及追加起訴。
    理  由
一、程序事項
    按刑事案件於第一審辯論終結前，得就與本案相牽連之犯罪
    ，追加起訴，刑事訴訟法第二百六十五條第一項定有明文；
    而所謂相牽連之案件，則係指刑事訴訟法第七條所列之：一
    、一人犯數罪者。二、數人共犯一罪或數罪者。三、數人同
    時在同一處所各別犯罪者。四、犯與本罪有關係之藏匿人犯
    、湮滅證據、偽證、贓物各罪者。又追加起訴之目的既係為
    求訴訟經濟，則其究否相牽連之案件，當應從起訴形式而為
    觀察。查公訴人先以九十九年度偵字第一八六一、一八七八
    、一八七九、三○四○、三○四一號起訴書，就被告何秀玲
    及曾俊翔所涉如附表【壹】編號一、二、三、五、六、七、
    十、十一、十三、十四、十五、十七、十八、十九、二一、
    二二、二三、二四、二六及二七號販賣第一級毒品案件提起
    公訴（被告曾俊翔所涉為其中編號二、十七、二七號，有關
    公訴人更正部分，詳下述），由本院以九十九年度訴字第四
    八二號受理後，又以九十九年度偵字第四一四○號起訴書，
    就被告何秀玲如本判決附表【壹】編號四、八、九號之販賣
    第一級毒品犯行提起公訴，由本院以九十九年度訴字第七九
    一號受理（亦為同法官承辦）；嗣公訴人再以一人犯數罪為
    由，於本院原所受理之上開被告何秀玲及曾俊翔販賣第一級
    毒品案件中，再以九十九年度偵字第五二五六、五二五七號
    追加起訴書追加起訴被告何秀玲及曾俊翔如本判決附表【壹
    】編號十二、十六、二十、二五、二七號之販賣第一級毒品
    犯行及附表【貳】之販賣第二級毒品犯行（有關公訴人更正
    部分，詳下述），自其追加起訴之形式及程序觀察，與刑事
    訴訟法第七條第一款所指「一人犯數罪」之要件及同法第二
    百六十五條第一項之「於第一審言詞辯論終結前」規定相符
    。從而，上開追加起訴程序應屬合法。
二、證據能力之說明
    按被告以外之人於審判外之陳述，雖不符前四條（指刑事訴
    訟法第一百五十九條之一至第一百五十九條之四）之規定，
    而經當事人於審判程序同意作為證據，法院審酌該言詞陳述
    或書面陳述作成之情況，認為適當者，亦得為證據；又當事
    人、代理人或辯護人於法院調查證據時，知有第一百五十九
    條第一項不得為證據之情形，而未於言詞辯論終結前聲明異
    議，視為有前項之同意。刑事訴訟法第一百五十九條之五第
    一項、第二項定有明文。又非供述證據，並無傳聞法則規定
    之適用，如該非供述證據非出於違法取得，並已依法踐行調
    查程序，即不能謂無證據能力。再按被告之自白，非出於強
    暴、脅迫、利誘、詐欺、疲勞訊問、違法羈押或其他不正之
    方法，且與事實相符者，得為證據。刑事訴訟法第一百五十
    六條第一項亦有明定。本案被告何秀玲及其指定辯護人就檢
    察官所提出證據，於本院準備及審判程序均表示不爭執證據
    能力（本院九十九年度訴字第四八二號卷(一)第七一頁、卷(二)
    第六六頁）；另被告曾俊翔之指定辯護人雖就原起訴部分之
    準備程序時，就檢察官所舉證據方法中，除證人楊彩雪於警
    詢及檢察官偵訊時證詞之證據能力不予爭執外，其餘被告曾
    俊翔以外之人於審判外陳述之證據能力均予以爭執，然嗣經
    被告曾俊翔就被訴事實全部認罪，被告曾俊翔及其指定辯護
    人於本院審判程序就檢察官所舉證據之證據能力亦表示不予
    爭執（卷(二)第六六頁），且迄言詞辯論終結前均未聲明異議
    ，依法應視為被告二人俱同意其以外之人於審判外之陳述作
    為證據；本院復審酌本案被告以外之人於審判外之陳述、非
    供述證據及被告警詢及於檢察官偵訊時就犯罪事實之自白等
    各項證據，未顯示有何顯不可信、以不正方法取得證據或自
    白供述出於非任意性等情況，堪認取得證據過程適當，復均
    與待證事實具有關連性，且經本院於審判程序依法調查，自
    均得為證據。
三、實體事實之認定
    上開犯罪事實，業據被告何秀玲於檢察官偵訊、本院訊問、
    準備及審判程序均自白不諱，被告曾俊翔亦就其所涉部分於
    本院審判程序均為認罪之表示，核與證人楊彩雪、李連義、
    吳國祥、李仁順及詹麗華於警詢及檢察官偵訊時之指證大致
    相符，且有行動電話門號0000000000、0000
    000000、0000000000號通訊監察譯文（卷
    頁詳如附表【壹】、【貳】本案卷證欄所載）及本院所核發
    九十九年度聲監字第○○○○三一、○○○一○一號通訊監
    察書影本（偵(一)卷第五十至五三頁）在卷可參；又被告何秀
    玲經查扣之白色粉末四包均檢出海洛因成分，淨重計三點九
    五公克，驗餘淨重計三點九四公克，另經查扣之透明結晶二
    包，均檢出甲基安非他命成分，淨重計零點五三二○公克，
    驗餘淨重計零點五三一八公克，被告曾俊翔經查扣之白色粉
    末一包，亦檢出海洛因成分，淨重零點二零九公克，驗餘淨
    重零點二零七公克（被告曾俊翔經查扣之此部分海洛因，業
    經本院九十九年度訴字第四六六號判決宣告沒收銷燬，嗣再
    經臺灣高等法院以九十九年度上訴字第二九九一號及最高法
    院以九十九年度台上字第七五二二號先後判決駁回上訴而確
    定），有卷附交通部民用航空局航空醫務中心九十九年四月
    二十八日航藥鑑字第○九九二七五七號、同年五月十九日航
    藥鑑字第○九九三二六三號鑑定書、法務部調查局濫用藥物
    實驗室九十九年五月三十一日調科壹字第○九九二三○一一
    五一○號鑑定書在卷可參（偵(一)卷第一五○頁、本院依職權
    調取之九十九年度偵字第一八八○號卷第七五頁、偵(二)卷第
    九六頁）可憑；此外，復有被告何秀玲經查扣之序號000
    000000000000號（黑色機體外殼，扣案時其內
    插置門號0000000000號用戶識別卡一枚）、序號
    00000000000000號（白色機體外殼，含門號
    0000000000號用戶識別卡一枚）行動電話各一具
    、電子磅秤一臺、葡萄糖一包、零號夾鏈袋十四只、注射針
    筒十一支、甲基安非他命吸食器一組、玻璃球二個（臺灣基
    隆地方法院檢察署九十九年度證字第七○五號，其中注射針
    筒十一支、甲基安非他命吸食器一組、玻璃球二個，業經本
    院九十九年度訴字第四六五號判決宣告沒收確定）、被告曾
    俊翔經查扣之序號0000000000000000一號
    （含門號0000000000號用戶識別卡一枚）之行動
    電話一具及注射針筒一支（臺灣基隆地方法院檢察署九十九
    年度證字第七○四號，其中注射針筒一支，業經本院九十九
    年度訴字第四六六號判決宣告沒收銷燬，嗣再經臺灣高等法
    院先後以上開字號判決駁回上訴而確定）、本院九十九年度
    聲搜字第二三四號搜索票影本及臺北縣政府警察局瑞芳分局
    搜索扣押筆錄及扣押物品目錄表在卷（偵(三)卷第十七至二十
    頁）可資佐證。本案事證明確，被告二人犯行洵堪認定，俱
    應依法論科。
四、論罪科刑
  (一)核被告二人所為，均係犯毒品危害防制條例第四條第一項之
    販賣第一級毒品罪及同條第二項之販賣第二級毒品罪。被告
    二人因販賣而持有第一級毒品及第二級毒品之低度行為，均
    為其各次販賣之高度行為所吸收，俱不另論罪。
  (二)被告何秀玲就如附表【壹】編號二、十六、十七、二五、二
    七號之販賣第一級毒品犯行及附表【貳】之販賣第二級毒品
    犯行，與被告曾俊翔間，均有犯意聯絡及行為分擔，俱應論
    以共同正犯。
  (三)被告何秀玲所為如附表【壹】所列計二十七次販賣第一級毒
    品行為及附表【貳】所列之一次販賣第二級毒品行為，被告
    曾俊翔所為如附表【壹】所列計五次販賣第一級毒品行為及
    附表【貳】所列之一次販賣第二級毒品行為，均犯意各別，
    行為互殊，應予分論併罰。
  (四)被告二人分別有如事實欄一所載之刑案前科及有期徒刑執行
    紀錄，有前揭刑案資料查註紀錄表及被告前案紀錄表可稽，
    渠等均於有期徒刑執行完畢後，五年內故意再犯本案有期徒
    刑以上之各罪，均為累犯，應依法就法定刑為有期徒刑及罰
    金部分加重其刑（死刑及無期徒刑部分依法不得加重）。
  (五)被告何秀玲於偵查及審判中對本案販賣第一級毒品及販賣第
    二級毒品犯行均自白承認，有附表【壹】、【貳】所引本案
    卷證可參，自均應適用毒品危害防制條例第十七條第二項規
    定，俱減輕其刑，並先加後減之。至被告曾俊翔就本案被訴
    事實則於警詢或檢察官偵訊均矢口否認犯行（有關附表【壹
    】編號十七、二七號其所參與之販賣第一級毒品部分，均辯
    稱不知所交付予楊彩雪之物係毒品，有關附表【壹】編號二
    、十六、二五號其所參與之販賣第一級毒品部分及附表【貳
    】其所參與之販賣第二級毒品部分，則於警詢及檢察官偵訊
    時辯稱對李連義部分無印象及未交付任何物品予證人李仁順
    及詹麗華），其雖於本院訊問、準備及審判程序就被訴事實
    均為自白及認罪之表示（本院九十九年度訴字第四八二號卷
    (二)第十一、七二頁、本院九十九年度訴字第九一二號卷第四
    九頁），然仍無上開規定之適用，乃屬當然。
  (六)又按同為販賣毒品之人，其原因動機不一，犯罪情節未必盡
    同，或有大盤毒梟者，抑或中、小盤之分，甚或僅止於吸毒
    者友儕間為求互通有無等情形者亦有之，其販賣行為所造成
    危害社會之程度自屬有異，法律科處此類犯罪，所設之法定
    最低本刑，不可謂不重。本件被告何秀玲販賣第一級毒品之
    次數僅二十七次，對象僅五人，販賣第二級毒品僅一次，對
    象僅一人，且每次販賣毒品數量甚微，獲利不多，所為均係
    小額交易，被告曾俊翔更僅參與其中五次販賣第一級毒品及
    一次販賣第二級毒品犯行，所獲微薄利益均歸被告何秀玲，
    應係毒品交易之下游，惡性顯然遠不如大量走私進口或長期
    販賣毒品之「大盤」、「中盤」毒梟，對於他人及國家社會
    侵害之程度非屬重大，本院因認被告何秀玲之販賣第一級毒
    品及第二級毒品罪，經量處前述(五)減輕其刑後之最低刑度，
    均仍嫌過重，被告曾俊翔因無前述(五)之減輕事由，且其所參
    與販賣第一級毒品犯行僅五次，對象僅三人，販賣第二級毒
    品僅一次，對象僅一人，且所收取之對價現金均已轉交被告
    何秀玲，則毒品危害防制條例第四條第一項及第二項之法定
    刑對其猶嫌苛酷，依一般國民生活經驗法則，實屬情輕法重
    ，而均顯有堪可憫恕之情狀，爰依刑法第五十九條規定，均
    酌量減輕其刑，並遞減之。
  (七)本案九十九年度偵字第一八六一、一八七八、一八七九、三
    ○四○、三○四一號起訴部分（即本院九十九年度訴字第四
    八二號）：起訴書附表編號1.、2.部分之購買時間均漏載
    日期「九十九年四月『八』日」、編號3.部分之販賣模式
    則均將「由何秀玲獨立完成交易」誤載為「再由曾俊翔轉交
    毒品並收取販毒所得」（起訴書犯罪事實欄一、二部分雖未
    併予更正，惟究公訴檢察官之真意，犯罪事實欄一第八列之
    「、」之記載亦應予以更正刪除，犯罪事實欄二第二列之
    「、至」之記載亦應予以更正補充為「至」；
    另起訴書證據清單編號二之待證事實欄所載「伊〈即被告曾
    俊翔〉坦承有於如附表編號1.、、3.、所示之時間
    地點幫被告何秀玲送毒品與楊彩雪、李連義，‧‧‧」云云
    ，其中「伊坦承有於如附表編號附表3.、所示之時間地
    點幫被告何秀玲送毒品與李連義」部分與事實不符，蓋被告
    曾俊翔自警詢及檢察官偵訊均未坦承此客觀事實〈參偵(五)卷
    第十五至十八頁、偵(一)卷第一六三至一六四頁〉，是上開起
    訴書證據清單此部分記載亦應併予更正）、編號3.則係贅
    載；本案九十九年度偵字第四一四○號起訴部分（即本院九
    十九年度訴字第七九一號）：附表漏列編號「2.」、「3.」
    、另編號1.部分則將購買價格「八百元」誤載為「一千元」
    ；本案九十九年度偵字第五二五六、五二五七號追加起訴部
    分（即本院九十九年度訴字第九一二號）：附表編號2.部分
    與編號1.重複而係贅載、且購買毒品欄將「甲基安非他命
    」誤載為「海洛因」及漏載被告二人尚涉犯毒品危害防制條
    例第四條第二項之販賣第二級毒品罪嫌；均經公訴檢察官於
    本院審判程序以言詞或另以補充理由書予以更正：即漏載部
    分予以補充、誤載部分予以更正、贅載部分予以刪除，有本
    院審判程序筆錄及補充理由書在卷可參（本院九十九年度訴
    字第四八二號卷(一)一四九至一五○頁、卷(二)第六四頁、九十
    九年度訴字第九一二號卷第三七至三八頁）。基於檢察一體
    及被告防禦權保障原則，起訴書就起訴效力所及範圍之記載
    若有疑義者，自應以公訴檢察官到庭陳述、而予被告有充分
    答辯機會之內容為準；復經本院於審判程序告知被告二人所
    另涉之毒品危害防制條例第四條第二項之販賣第二級毒品罪
    嫌（本院九十九年度訴字第四八二號(二)第六五頁）；從而，
    上開經公訴檢察官指明贅載而予以刪除部分，本院當無需予
    以審判，至上開經公訴檢察官指明補充及更正部分，本院自
    應詳予審酌（惟無須變更追加起訴法條）。
  (八)本院審酌被告二人前均有多次施用毒品前科，被告曾俊翔尚
    有販賣第二級毒品之前科，有上開被告前案紀錄表在卷可參
    ，渠等均明知毒品對身體健康危害甚鉅，且國家對販賣毒品
    行為設有嚴刑峻罰，猶鋌而走險，販賣第一級毒品及第二級
    毒品，戕害他人身體健康，助長社會上施用毒品之不良風氣
    ，實不足取；惟其犯罪手段平和，被告何秀玲於偵查中即已
    坦承全部犯行，暨指證其毒品來源（然因警方於對被告何秀
    玲執行通訊監察時，除已獲取其賣出毒品及對象之情資外，
    更兼獲得其與毒品來源之通訊內容，而在前述查獲被告何秀
    玲前，已掌握其毒品來源之特定對象甚至確切姓名情資〈詳
    參本院九十九年度訴字第四八二號卷(二)第二七至四二、七七
    至一○七頁〉，是被告何秀玲雖於偵查中即願指證其毒品上
    游，仍無毒品危害防制條例第十七條第一項規定得予減輕甚
    至免除其刑規定之適用，被告何秀玲及指定辯護人於本院準
    備及審判程序亦均不再主張有上開得予減免其刑規定之適用
    〈本院九十九年度訴字第九一二號卷第五一至五三頁、本院
    九十九年度訴字第四八二號卷(二)第六六頁〉，態度尚佳，被
    告曾俊翔雖於檢察官偵查及至本院準備程序中均矢口否認犯
    行，惟嗣亦於本院審判程序坦認罪行，犯後態度亦非甚惡，
    兼衡渠等智識程度、販賣毒品數量、獲利均不高，所犯對社
    會危害程度尚非重大等一切情狀，分別量處如附表【壹】、
    【貳】之「本院判處之罪刑」欄所示之主刑，及均從輕定其
    應執行之刑。
  (九)沒收
  1.被告何秀玲為警查扣之第一級毒品海洛因四包，淨重計三點
    九五公克，驗餘淨重計淨重計三點九四公克，另為警查扣之
    第二級毒品甲基安非他命成分，淨重計零點五三二○公克，
    驗餘淨重計零點五三一八公克，均如前述，而為查獲之第一
    級毒品及第二級毒品，應分別與被告何秀玲於查獲當日之附
    表【壹】編號二七號所販賣之海洛因及於前一日之附表【貳
    】所販賣之甲基安非他命係屬同一批買入，而為此二次賣出
    毒品犯行後所餘，則應依毒品危害防制條例第十八條第一項
    本文前段之規定，僅對被告二人附表【壹】編號二七號之犯
    行，併予宣告沒收銷燬上開扣案海洛因，另對被告二人附表
    【貳】之犯行，併予宣告沒收銷燬上開扣案甲基安非他命（
    至上開毒品之難以完全析離之包裝袋，依臺灣高等法院暨所
    屬法院九十六年法律座談會刑事類提案第十八號提案審查意
    見及研討結果，亦應併予沒收銷燬之）。
  2.按為徹底杜絕販賣毒品之誘因及利益，對供犯罪所用或因犯
    罪所得之財物，如不能沒收時，始應追徵其價額或以其財產
    抵償之，如得逕予沒收者，自毋庸再行諭知追徵其價額或以
    其財產抵償之（最高法院九十九年度台上字第六○二七號裁
    判要旨可資參照）。查扣案序號000000000000
    000號（不包括扣案時其內插置門號000000000
    0號用戶識別卡一枚），係被告何秀玲所有，曾供被告何秀
    玲插置其所有未扣案之門號0000000000號用戶識
    別卡（參本院九十九年度訴字第四八二號卷(二)第一一四頁之
    被告何秀玲陳報狀），而為附表【壹】編號十一、十二、十
    五、十八、十九、二三號犯行聯繫使用；扣案序號0000
    0000000000號（含門號0000000000號
    用戶識別卡一枚）行動電話各一具，亦係被告何秀玲所有，
    曾供被告何秀玲為附表【壹】編號十二、十三、十四、十六
    、十七、十八、二十、二一、二二、二三、二四、二五、二
    七號及附表【貳】之犯行聯繫使用；另被告曾俊翔經查扣之
    序號0000000000000000一號（含門號00
    00000000號用戶識別卡一枚）之行動電話一具，亦
    係被告何秀玲所有，曾供被告二人為附表【貳】之犯行使用
    之物；扣案電子磅秤一臺，則係被告何秀玲所有，供其為附
    表【壹】及附表【貳】全部犯行使用，應依毒品危害防制條
    例第十九條第一項之規定，就各該扣案物品所涉前揭部分犯
    行併予宣告沒收。被告曾俊翔因參與附表【壹】編號十六、
    十七、二五及二七號及附表【貳】之犯行，乃其共同正犯即
    被告何秀玲所有而供此五次犯罪使用之扣案序號00000
    000000000號（含門號0000000000號用
    戶識別卡一枚）行動電話各一具，亦應就其上開所參與五次
    犯行併予宣告沒收；及共同正犯即被告何秀玲所有而供附表
    【貳】一次犯罪使用之扣案序號000000000000
    00000號（含門號0000000000號用戶識別卡
    一枚）行動電話一具，亦應就其所參與附表【貳】之犯行併
    予宣告沒收。且因均已扣案，而無不能沒收之情形，揆諸前
    揭說明，即毋庸再行諭知（連帶）追徵其價額或以其財產（
    連帶）抵償之。
  3.扣案夾鏈袋十四只及葡萄糖一盒，係被告何秀玲於九十九年
    四月八日晚間七時四十五分許，為警持本院核發之搜索票查
    扣，被告何秀玲於本院審判程序亦供承上開扣案物品均係其
    所有之物，扣案夾鏈袋係販賣毒品所餘，另扣案葡萄糖則係
    可供稀釋海洛因而販賣使用，核均屬係其所有，尚未使用，
    而預備供販毒使用（葡萄糖則僅預備供販賣海洛因使用）之
    物（本院九十九年度訴字第四八二號卷(二)第六七頁），爰依
    刑法第三十八條第一項第二款之規定，就夾鏈袋十四只部分
    ，於附表【壹】及附表【貳】全部犯行，扣案葡萄糖一盒部
    分，則於附表【壹】全部犯行，併予宣告沒收。至被告曾俊
    翔因參與附表【壹】編號二、十六、十七、二五及二七號及
    附表【貳】之犯行，乃其共同正犯即被告何秀玲所有供犯罪
    使用之扣案夾鏈袋十四只，應在其上開所參與六次犯行，及
    被告何秀玲經查扣之葡萄糖一盒，應在其上開所參與附表【
    壹】之五次犯行，併予宣告沒收。
  4.按毒品危害防制條例第十九條第一項規定，犯販賣毒品罪者
    ，其供犯罪所用或因犯罪所得之財物，均沒收之，係採義務
    沒收主義。故販賣毒品所得之對價，不問其中成本若干，利
    潤多少，均應全部諭知沒收。查本案被告何秀玲所為附表【
    壹】、【貳】之販賣毒品犯行所得，除附表【壹】編號二六
    號之對價並未收得，此據被告何秀玲於本院審判程序供陳（
    本院九十九年度訴字第四八二號卷(二)第六八頁）及證人即共
    同被告曾俊翔於警詢所述（偵(一)卷第十八頁背面）一致，應
    堪採信屬實外，而毋庸沒收外，其餘均已收訖，亦據被告何
    秀玲供述無訛，應依前述規定，就各該次販賣毒品犯行分別
    諭知沒收，且因未據扣案，如全部或一部不能沒收時，以其
    財產抵償之；至被告曾俊翔所參與之附表【壹】編號二、十
    六、十七、二五及二七號及附表【貳】之犯行部分，本於共
    同正犯責任共同原則，亦應併予宣告沒收上開販毒所得，並
    與被告何秀玲連帶沒收，如全部或一部不能沒收時，以渠二
    人財產連帶抵償之。
  5.被告何秀玲所有而供為附表【壹】編號一至十號犯行使用之
    門號0000000000號用戶識別卡一枚及所插置行動
    電話一具、另供為附表【壹】編號十一、十二、十五、十八
    、十九、二三號犯行聯繫使用之門號0000000000
    號用戶識別卡，均未據扣案，然尚無證據顯示已然滅失，亦
    應依毒品危害防制條例第十九條第一項前段規定，就各該次
    犯行併予諭知沒收。其門號0000000000號用戶識
    別卡一枚及所插置行動電話一具，應對被告曾俊翔就其所參
    與之附表【壹】編號二號部分併予宣告連帶沒收。且因未據
    扣案，如全部或一部不能沒收時，追徵其價額或以其財產抵
    償之；至附表【壹】編號二號部分，則應對被告二人就門號
    0000000000號用戶識別卡一枚及所插置行動電話
    一具部分，併諭知如全部或一部不能沒收時，連帶追徵其價
    額或以其二人財產連帶抵償之。
  6.被告何秀玲經扣案之注射針筒十一支係供其施用海洛因使用
    之物，玻璃球二個及吸食器一組均係供其施用甲基安非他命
    使用之物，而均經本院以九十九年度訴字第四六五號判決併
    予宣告沒收確定，而與被告何秀玲本案販賣毒品犯行無涉；
    又被告何秀玲為警查獲時插置在扣案之序號0000000
    00000000號行動電話內之門號000000000
    0號用戶識別卡一枚，經查亦與被告何秀玲全部犯行無涉，
    則均無沒收之依據。再者，被告何秀玲為警查扣之現金一萬
    四千九百元，其於本院審判程序供述係其準備要買毒品之本
    錢等語（本院九十九年度訴字第四八二號卷第六七至六八頁
    ），而翻異其前於檢察官偵訊時所稱其中一千元係附表【壹
    】編號二七號販毒所得之陳述，前後供述不一，且扣案現金
    於警查扣時，並未採集指紋即行入庫（參偵(二)卷第九五頁背
    面之臺灣基隆地方法院檢察署贓證物款收據主辦單位附卷聯
    ），已無從分辨，從而該筆款項其中是否確有被告何秀玲販
    毒所得，或係何次販毒所得，而應於何次犯罪項下宣告沒收
    ，沒收金額幾何，均已無憑確認。乃就上開扣案現金均不予
    諭知沒收（惟依毒品危害防制條例第十九條第一項之規定，
    扣案現金部分，仍可作為其財產抵償其他應予沒收而未扣案
    之販毒所得）。
  7.至被告曾俊翔經查扣之海洛因（驗餘淨重零點二零七公克）
    及甲基安非他命（驗餘淨重零點三八二八公克）各一包，係
    被告曾俊翔購得供其自己施用（且根據被告曾俊翔於檢察官
    偵訊時之供述，其已施用二次，見偵(一)卷第一三○頁），且
    業據本院九十九年度訴字第四六六號判決宣告沒收銷燬在案
    （嗣經臺灣高等法院及最高法院均予判決上訴駁回）；另其
    經查扣之注射針筒一支則為其施用海洛因使用之物，亦經本
    院上開判決宣告沒收；至其經查扣之現金一千七百五十五元
    ，則無積極證據顯示係本案犯罪所得或與本案有何關聯；上
    開扣案物品均與被告曾俊翔本案參與之犯罪無涉，乃均不予
    宣告沒收。
據上論斷，應依刑事訴訟法第二百九十九條第一項本文，毒品危
害防制條例第四條第一項、第二項、第十七條第二項、第十八條
第一項本文前段、第十九條第一項，刑法第十一條、第二十八條
、第四十七條第一項、第五十九條、第三十八條第一項第二款、
第五十一條第五款，判決如主文。
本案經檢察官高永棟到庭執行職務。
中    華    民    國    99    年    12    月    31    日
                  刑事第四庭審判長法  官  鄭景文
                                  法  官  黃永定
                                  法  官  陳賢德
以上正本證明與原本無異。
如不服本判決應於收受送達後10日內向本院提出上訴書狀，並應
敘述具體理由；其未敘述上訴理由者，應於上訴期間屆滿後20日
內向本院補提理由書（均須按他造當事人之人數附繕本）「切勿
逕送上級法院」。
中    華    民    國   100    年    1     月    6     日
                                  書記官  王靜敏
卷證目錄
┌──┬─────────────┬────┬───────────────┐
│編號│          卷號            │  簡稱  │        本院受理案號          │
├──┼─────────────┼────┼───────────────┤
│ 一 │九十九年度偵字第一八六一號│偵(一)卷  │本院九十九年度訴字第四八二號  │
├──┼─────────────┼────┤                              │
│ 二 │九十九年度偵字第一八七八號│偵(二)卷  │                              │
├──┼─────────────┼────┤                              │
│ 三 │九十九年度偵字第一八七九號│偵(三)卷  │                              │
├──┼─────────────┼────┤                              │
│ 四 │九十九年度偵字第三○四○號│偵(四)卷  │                              │
├──┼─────────────┼────┤                              │
│ 五 │九十九年度偵字第三○四一號│偵(五)卷  │                              │
├──┼─────────────┼────┼───────────────┤
│ 六 │九十九年度偵字第四一四○號│偵(六)卷  │本院九十九年度訴字第七九一號  │
├──┼─────────────┼────┤                              │
│ 七 │九十九年度交查字第四二六號│偵(七)卷  │                              │
├──┼─────────────┼────┼───────────────┤
│ 八 │九十九年度偵字第五二五六號│偵(八)卷  │本院九十九年度訴字第九一二號  │
├──┼─────────────┼────┤                              │
│ 九 │九十九年度偵字第五二五七號│偵(九)卷  │                              │
└──┴─────────────┴────┴───────────────┘
附表【壹】（按時間先後順序）
┌─┬─┬─────┬────┬───────────┬────────────┬─────────┐
│編│對│ 聯繫時間 │交易地點│       交易過程       │     本院判處之罪刑     │     本案卷證     │
│號│象│          │        │                      │                        │                  │
├─┼─┼─────┼────┼───────────┼────────────┼─────────┤
│一│李│(1)九十九年│署立基隆│李連義於左列(1)之時間，│何秀玲販賣第一級毒品，累│1.通訊監察譯文（偵│
│  │連│  一月二十│醫院急診│，以其所使用行動電話門│犯，處有期徒刑柒年柒月；│  (四)卷第24頁）    │
│  │義│  三日晚間│室外。  │號0000000000│扣案電子磅秤壹臺、葡萄糖│2.左列扣案證物（偵│
│  │  │  八時十五│        │號與何秀玲所使用之行動│壹盒、零號夾鏈袋拾肆只均│  (二)卷第94至95頁、│
│  │  │  分許。  │        │電話門號0000000│沒收；未扣案之販賣毒品所│  偵(三)第17至20頁）│
│  │  │(2)同日晚間│        │○六○號（當時插置之行│得新臺幣貳仟元沒收，如全│3.證人李連義於警詢│
│  │  │  八時五十│        │動電話未據扣案）聯繫，│部或一部不能沒收時，以其│  及檢察官偵訊時之│
│  │  │  六分許。│        │表明其欲向何秀玲購買海│財產抵償之；未扣案之門號│  證述（偵(四)卷第15│
│  │  │(3)同日晚間│        │洛因及價額之意思，何秀│0000000000號用│  至16、109頁）   │
│  │  │  八時五十│        │玲則與李連義相約在左列│戶識別卡壹枚及所插置行動│4.被告何秀玲於警詢│
│  │  │  九分許。│        │地點交易，並於左列(2)之│電話壹具均沒收，如全部或│  及檢察官偵訊時之│
│  │  │          │        │時間抵達左列地點，即於│一部不能沒收時，追徵其價│  自白（偵(四)卷第5 │
│  │  │          │        │左列(3)之時間與李連義進│額或以其財產抵償之。    │  至6頁、偵(一)卷第 │
│  │  │          │        │行交易，而交付海洛因一│                        │  159至160頁）及於│
│  │  │          │        │小包（重量不詳）予李連│                        │  本院訊問、準備及│
│  │  │          │        │義，並收取李連義所給付│                        │  審判程序之自白。│
│  │  │          │        │之新臺幣（下同）二千元│                        │                  │
│  │  │          │        │對價而完成交易。      │                        │                  │
├─┼─┼─────┼────┼───────────┼────────────┼─────────┤
│二│李│(1)九十九年│署立基隆│李連義於左列(1)之時間，│何秀玲、曾俊翔共同販賣第│1.通訊監察譯文（偵│
│  │連│  一月二十│醫院急診│，以其同上門號與何秀玲│一級毒品，均累犯，何秀玲│  (四)卷第24頁）    │
│  │義│  四日晚間│室外馬路│所使用之行動電話門號○│處有期徒刑柒年柒月，曾俊│2.左列扣案證物（偵│
│  │  │  十一時十│旁。    │000000000號（│翔處有期徒刑拾伍年壹月；│  (二)卷第94至95頁、│
│  │  │  分許。  │        │當時插置之行動電話未據│扣案電子磅秤壹臺、葡萄糖│  偵(三)第17至20頁）│
│  │  │(2)九十九年│        │扣案）聯繫，表明其欲向│壹盒、零號夾鏈袋拾肆只均│3.證人李連義於警詢│
│  │  │  一月二十│        │何秀玲購買海洛因及價額│沒收；未扣案之販賣毒品所│  及檢察官偵訊時之│
│  │  │  五日凌晨│        │之意思，何秀玲應允後，│得新臺幣壹仟元對渠二人連│  證述（偵(四)卷第16│
│  │  │  一時二十│        │即委請知情而與其有賣出│帶沒收，如全部或一部不能│  至17、110頁）   │
│  │  │  四分許。│        │海洛因之犯意聯絡之曾俊│沒收時，以渠二人財產抵償│4.被告何秀玲於警詢│
│  │  │(3)九十九年│        │翔攜帶所欲賣出予李連義│之；未扣案之門號○九八七│  及檢察官偵訊時之│
│  │  │  一月二十│        │之海洛因一小包（重量不│五八四○六○號用戶識別卡│  自白（偵(四)卷第6 │
│  │  │  五日凌晨│        │詳）前往左列地點與李連│壹枚及所插置行動電話壹具│  頁、偵(一)卷第160 │
│  │  │  一時三十│        │義交易，李連義於左列(2)│均對渠二人連帶沒收，如全│  頁）及於本院訊問│
│  │  │  分許。  │        │之時間再以同上門號與何│部或一部不能沒收時，對渠│  、準備及審判程序│
│  │  │          │        │秀玲上開門號聯繫，何秀│二人連帶追徵其價額或以其│  之自白。        │
│  │  │          │        │玲則要求李連義前往左列│二人財產連帶抵償之。    │5.被告曾俊翔於本院│
│  │  │          │        │地點，嗣曾俊翔於左列(3)│                        │  審判程序所為認罪│
│  │  │          │        │之時間抵達左列地點，即│                        │  之表示。        │
│  │  │          │        │與李連義進行交易，而交│                        │                  │
│  │  │          │        │付上開海洛因一小包予李│                        │                  │
│  │  │          │        │連義，並收取李連義所給│                        │                  │
│  │  │          │        │付之一千元對價而完成交│                        │                  │
│  │  │          │        │易。嗣曾俊翔再將所收取│                        │                  │
│  │  │          │        │之一千元交給何秀玲。  │                        │                  │
├─┼─┼─────┼────┼───────────┼────────────┼─────────┤
│三│李│(1)九十九年│基隆市中│李連義於左列(1)之時間，│何秀玲販賣第一級毒品，累│1.通訊監察譯文（偵│
│  │連│  一月二十│正區中正│以其同上門號與何秀玲所│犯，處有期徒刑柒年柒月；│  (四)卷第25頁）    │
│  │義│  六日下午│路四七二│使用之行動電話門號○九│扣案電子磅秤壹臺、葡萄糖│2.左列扣案證物（偵│
│  │  │  三時四十│號五樓何│00000000號（當│壹盒、零號夾鏈袋拾肆只均│  (二)卷第94至95頁、│
│  │  │  七分許。│秀玲之居│時插置之行動電話未據扣│沒收；未扣案之販賣毒品所│  偵(三)第17至20頁）│
│  │  │(2)同日下午│處（下稱│案）聯繫，表明其將前往│得新臺幣伍佰元沒收，如全│3.證人李連義於警詢│
│  │  │  三時五十│何秀玲上│左列地點向何秀玲購買海│部或一部不能沒收時，以其│  及檢察官偵訊時之│
│  │  │  六分許。│址居處）│洛因及價額之意思後，又│財產抵償之；未扣案之門號│  證述（偵(四)卷第17│
│  │  │(3)同日下午│附近之OK│於左列(2)之時間，以其同│0000000000號用│  、110頁）       │
│  │  │  四時許。│便利商店│上門號與何秀玲上開門號│戶識別卡壹枚及所插置行動│4.被告何秀玲於警詢│
│  │  │          │前。    │聯繫，告知其已抵達左列│電話壹具均沒收，如全部或│  及檢察官偵訊時之│
│  │  │          │        │地點，何秀玲即於左列(3)│一部不能沒收時，追徵其價│  自白（偵(四)卷第8 │
│  │  │          │        │之時間，前往與李連義進│額或以其財產抵償之。    │  至9頁、偵(一)卷第 │
│  │  │          │        │行交易，而交付海洛因一│                        │  160頁）及於本院 │
│  │  │          │        │小包（重量不詳）予李連│                        │  訊問、準備及審判│
│  │  │          │        │義，並收取李連義所給付│                        │  程序之自白。    │
│  │  │          │        │之五百元對價而完成交易│                        │                  │
│  │  │          │        │。                    │                        │                  │
├─┼─┼─────┼────┼───────────┼────────────┼─────────┤
│四│吳│(1)九十九年│何秀玲上│吳國祥於左列(1)之時間，│何秀玲販賣第一級毒品，累│1.通訊監察譯文（偵│
│  │國│  一月二十│址居處附│以其所使用之行動電話門│犯，處有期徒刑柒年柒月；│  (六)卷第16頁）    │
│  │祥│  九日上午│近之OK便│號0000000000│扣案電子磅秤壹臺、葡萄糖│2.左列扣案證物（偵│
│  │  │  八時四十│利商店前│號與何秀玲所使用之行動│壹盒、零號夾鏈袋拾肆只均│  (二)卷第94至95頁）│
│  │  │  六分許。│。      │電話門號0000000│沒收；未扣案之販賣毒品所│3.證人吳國祥於警詢│
│  │  │(2)同日上午│        │○六○號（當時插置之行│得新臺幣捌佰元沒收，如全│  及檢察事務官偵訊│
│  │  │  八時五十│        │動電話未據扣案）聯繫，│部或一部不能沒收時，以其│  時之證述（偵(六)卷│
│  │  │  八分許。│        │表明其將前往左列地點向│財產抵償之；未扣案之門號│  第9頁、偵(七)卷第9│
│  │  │(3)同日上午│        │何秀玲購買海洛因及價額│0000000000號用│  頁）            │
│  │  │  九時許。│        │之意思後，又於左列(2)之│戶識別卡壹枚及所插置行動│4.被告何秀玲於警詢│
│  │  │          │        │時間，以其同上門號與何│電話壹具均沒收，如全部或│  及檢察事務官偵訊│
│  │  │          │        │秀玲上開門號聯繫，告知│一部不能沒收時，追徵其價│  時之自白（偵(六)卷│
│  │  │          │        │其已抵達左列地點，何秀│額或以其財產抵償之。    │  第5至6頁、偵(七)卷│
│  │  │          │        │玲即於左列(3)之時間，前│                        │  第12至13頁）及於│
│  │  │          │        │往與吳國祥進行交易，而│                        │  本院訊問、準備及│
│  │  │          │        │交付海洛因一小包（重量│                        │  審判程序之自白。│
│  │  │          │        │約零點三公克）予吳國祥│                        │                  │
│  │  │          │        │，並收取吳國祥所給付之│                        │                  │
│  │  │          │        │八百元對價而完成交易。│                        │                  │
├─┼─┼─────┼────┼───────────┼────────────┼─────────┤
│五│李│(1)九十九年│何秀玲上│李連義於左列(1)之時間，│何秀玲販賣第一級毒品，累│1.通訊監察譯文（偵│
│  │連│  一月二十│址居處附│以其同上門號與何秀玲所│犯，處有期徒刑柒年柒月；│  (四)卷第25頁）    │
│  │義│  九日上午│近之OK便│使用之行動電話門號○九│扣案電子磅秤壹臺、葡萄糖│2.左列扣案證物（偵│
│  │  │  八時二十│利商店前│00000000號（當│壹盒、零號夾鏈袋拾肆只均│  (二)卷第94至95頁）│
│  │  │  六分許。│。      │時插置之行動電話未據扣│沒收；未扣案之販賣毒品所│3.證人李連義於警詢│
│  │  │(2)同日上午│        │案）聯繫，表明其將前往│得新臺幣伍佰元沒收，如全│  及檢察官偵訊時之│
│  │  │  八時四十│        │左列地點向何秀玲購買海│部或一部不能沒收時，以其│  證述（偵(四)卷第18│
│  │  │  五分許。│        │洛因及價額之意思後，又│財產抵償之；未扣案之門號│  、110頁）       │
│  │  │(3)同日上午│        │於左列(2)之時間，以其同│0000000000號用│4.被告何秀玲於警詢│
│  │  │  九時許。│        │上門號與何秀玲上開門號│戶識別卡壹枚及所插置行動│  及檢察官偵訊時之│
│  │  │          │        │聯繫，告知其已抵達左列│電話壹具均沒收，如全部或│  自白（偵(四)卷第9 │
│  │  │          │        │地點，何秀玲即於左列(3)│一部不能沒收時，追徵其價│  頁、偵(一)卷第160 │
│  │  │          │        │之時間，前往與李連義進│額或以其財產抵償之。    │  頁）及於本院訊問│
│  │  │          │        │行交易，而交付海洛因一│                        │  、準備及審判程序│
│  │  │          │        │小包（重量不詳）予李連│                        │  之自白。        │
│  │  │          │        │義，並收取李連義所給付│                        │                  │
│  │  │          │        │之五百元對價而完成交易│                        │                  │
│  │  │          │        │。                    │                        │                  │
├─┼─┼─────┼────┼───────────┼────────────┼─────────┤
│六│李│(1)九十九年│何秀玲上│李連義於左列(1)之時間，│何秀玲販賣第一級毒品，累│1.通訊監察譯文（偵│
│  │連│  一月三十│址居處樓│以其同上門號與何秀玲所│犯，處有期徒刑柒年柒月；│  (四)卷第26頁）    │
│  │義│  日晚間九│下。    │使用之行動電話門號○九│扣案電子磅秤壹臺、葡萄糖│2.左列扣案證物（偵│
│  │  │  時二十四│        │00000000號（當│壹盒、零號夾鏈袋拾肆只均│  (二)卷第94至95頁）│
│  │  │  分許。  │        │時插置之行動電話未據扣│沒收；未扣案之販賣毒品所│3.證人李連義於警詢│
│  │  │(2)同日晚間│        │案）聯繫，表明其將前往│得新臺幣伍佰元沒收，如全│  及檢察官偵訊時之│
│  │  │  九時三十│        │左列地點向何秀玲購買海│部或一部不能沒收時，以其│  證述（偵(四)卷第18│
│  │  │  七分許。│        │洛因及價額之意思後，又│財產抵償之；未扣案之門號│  至19、110頁）   │
│  │  │(3)同日晚間│        │於左列(2)之時間，以其同│0000000000號用│4.被告何秀玲於警詢│
│  │  │  九時四十│        │上門號與何秀玲上開門號│戶識別卡壹枚及所插置行動│  及檢察官偵訊時之│
│  │  │  七分許。│        │聯繫，告知其已抵達左列│電話壹具均沒收，如全部或│  自白（偵(四)卷第9 │
│  │  │          │        │地點，何秀玲即於左列(3)│一部不能沒收時，追徵其價│  至10頁、偵(一)卷第│
│  │  │          │        │之時間，前往與李連義進│額或以其財產抵償之。    │  160頁）及於本院 │
│  │  │          │        │行交易，而交付海洛因一│                        │  訊問、準備及審判│
│  │  │          │        │小包（重量不詳）予李連│                        │  程序之自白。    │
│  │  │          │        │義，並收取李連義所給付│                        │                  │
│  │  │          │        │之五百元對價而完成交易│                        │                  │
│  │  │          │        │。                    │                        │                  │
├─┼─┼─────┼────┼───────────┼────────────┼─────────┤
│七│李│(1)九十九年│何秀玲上│李連義於左列(1)之時間，│何秀玲販賣第一級毒品，累│1.通訊監察譯文（偵│
│  │連│  一月三十│址居處樓│以其同上門號與何秀玲所│犯，處有期徒刑柒年柒月；│  (四)卷第26至27頁）│
│  │義│  一日下午│下。    │使用之行動電話門號○九│扣案電子磅秤壹臺、葡萄糖│2.左列扣案證物（偵│
│  │  │  二時五十│        │00000000號（當│壹盒、零號夾鏈袋拾肆只均│  (二)卷第94至95頁）│
│  │  │  分許。  │        │時插置之行動電話未據扣│沒收；未扣案之販賣毒品所│3.證人李連義於警詢│
│  │  │(2)同日下午│        │案）聯繫，表明其將前往│得新臺幣柒佰元沒收，如全│  及檢察官偵訊時之│
│  │  │  三時二十│        │左列地點向何秀玲購買海│部或一部不能沒收時，以其│  證述（偵(四)卷第19│
│  │  │  三分許。│        │洛因及價額之意思後，又│財產抵償之；未扣案之門號│  至20、110頁）   │
│  │  │(3)同日下午│        │於左列(2)之時間，以其同│0000000000號用│4.被告何秀玲於警詢│
│  │  │  三時三十│        │上門號與何秀玲上開門號│戶識別卡壹枚及所插置行動│  及檢察官偵訊時之│
│  │  │  三分許。│        │聯繫，告知其已抵達左列│電話壹具均沒收，如全部或│  自白（偵(四)卷第10│
│  │  │          │        │地點，何秀玲即指示李連│一部不能沒收時，追徵其價│  頁、偵(一)卷第160 │
│  │  │          │        │義將價金七百元放入何秀│額或以其財產抵償之。    │  頁）及於本院訊問│
│  │  │          │        │玲上址居處之信箱內，並│                        │  、準備及審判程序│
│  │  │          │        │於左列(3)之時間，將海洛│                        │  之自白。        │
│  │  │          │        │因一小包（重量不詳）放│                        │                  │
│  │  │          │        │入香菸空盒中，而自樓上│                        │                  │
│  │  │          │        │丟到樓下予李連義而完成│                        │                  │
│  │  │          │        │交易。                │                        │                  │
├─┼─┼─────┼────┼───────────┼────────────┼─────────┤
│八│吳│(1)九十九年│何秀玲上│吳國祥於左列(1)之時間，│何秀玲販賣第一級毒品，累│1.通訊監察譯文（偵│
│  │國│  二月一日│址居處附│以其所使用之行動電話門│犯，處有期徒刑柒年柒月；│  (六)卷第16頁）    │
│  │祥│  下午二時│近之OK便│號0000000000│扣案電子磅秤壹臺、葡萄糖│2.左列扣案證物（偵│
│  │  │  三十二分│利商店前│號與何秀玲所使用之行動│壹盒、零號夾鏈袋拾肆只均│  (二)卷第94至95頁）│
│  │  │  許。    │。      │電話門號0000000│沒收；未扣案之販賣毒品所│3.證人吳國祥於警詢│
│  │  │(2)同日下午│        │○六○號（當時插置之行│得新臺幣壹仟元沒收，如全│  及檢察事務官偵訊│
│  │  │  二時四十│        │動電話未據扣案）聯繫，│部或一部不能沒收時，以其│  時之證述（偵(六)卷│
│  │  │  三分許。│        │表明其將前往左列地點向│財產抵償之；未扣案之門號│  第9至10頁、偵(七) │
│  │  │(3)同日下午│        │何秀玲購買海洛因及價額│0000000000號用│  卷第9頁）       │
│  │  │  三時七分│        │之意思後，又於左列(2)之│戶識別卡壹枚及所插置行動│4.被告何秀玲於警詢│
│  │  │  許。    │        │時間，以其同上門號與何│電話壹具均沒收，如全部或│  及檢察事務官偵訊│
│  │  │          │        │秀玲上開門號聯繫，告知│一部不能沒收時，追徵其價│  時之自白（偵(六)卷│
│  │  │          │        │其已抵達左列地點，何秀│額或以其財產抵償之。    │  第至6頁、偵(七)卷 │
│  │  │          │        │玲即於左列(3)之時間，前│                        │  第13至14頁）及於│
│  │  │          │        │往與吳國祥進行交易，而│                        │  本院訊問、準備及│
│  │  │          │        │交付海洛因一小包（重量│                        │  審判程序之自白。│
│  │  │          │        │約零點三公克）予吳國祥│                        │                  │
│  │  │          │        │，並收取吳國祥所給付之│                        │                  │
│  │  │          │        │一千元對價而完成交易。│                        │                  │
├─┼─┼─────┼────┼───────────┼────────────┼─────────┤
│九│吳│(1)九十九年│何秀玲上│吳國祥於左列(1)之時間，│何秀玲販賣第一級毒品，累│1.通訊監察譯文（偵│
│  │國│  二月一日│址居處附│以其所使用之行動電話門│犯，處有期徒刑柒年柒月；│  (六)卷第15頁）    │
│  │祥│  下午五時│近之OK便│號0000000000│扣案電子磅秤壹臺、葡萄糖│2.左列扣案證物（偵│
│  │  │  九分許。│利商店前│號與何秀玲所使用之行動│壹盒、零號夾鏈袋拾肆只均│  (二)卷第94至95頁）│
│  │  │(2)同日下午│。      │電話門號0000000│沒收；未扣案之販賣毒品所│3.證人吳國祥於警詢│
│  │  │  六時四分│        │○六○號（當時插置之行│得新臺幣伍佰元沒收，如全│  及檢察官偵訊時之│
│  │  │  許。    │        │動電話未據扣案）聯繫，│部或一部不能沒收時，以其│  證述（偵(六)卷第10│
│  │  │(3)同日下午│        │表明其將前往左列地點向│財產抵償之；未扣案之門號│  至11頁、偵(七)卷第│
│  │  │  六時五分│        │何秀玲購買海洛因及價額│0000000000號用│  9頁）           │
│  │  │  許。    │        │之意思後，又於左列(2)之│戶識別卡壹枚及所插置行動│4.被告何秀玲於警詢│
│  │  │          │        │時間，以其同上門號與何│電話壹具均沒收，如全部或│  及檢察官偵訊時之│
│  │  │          │        │秀玲上開門號聯繫，告知│一部不能沒收時，追徵其價│  自白（偵(六)卷第6 │
│  │  │          │        │其已抵達左列地點，何秀│額或以其財產抵償之。    │  至7頁、偵(七)卷第 │
│  │  │          │        │玲即於左列(3)之時間，前│                        │  14頁）及於本院訊│
│  │  │          │        │往與吳國祥進行交易，而│                        │  問、準備及審判程│
│  │  │          │        │交付海洛因一小包（重量│                        │  序之自白。      │
│  │  │          │        │約零點一五公克）予吳國│                        │                  │
│  │  │          │        │祥，並收取吳國祥所給付│                        │                  │
│  │  │          │        │之五百元對價而完成交易│                        │                  │
│  │  │          │        │。                    │                        │                  │
├─┼─┼─────┼────┼───────────┼────────────┼─────────┤
│一│李│(1)九十九年│署立基隆│李連義於左列(1)之時間，│何秀玲販賣第一級毒品，累│1.通訊監察譯文（偵│
│○│連│  二月二日│醫院門診│以其同上門號與何秀玲所│犯，處有期徒刑柒年柒月；│  (四)卷第27頁）    │
│  │義│  下午五時│處外馬路│使用之行動電話門號○九│扣案電子磅秤壹臺、葡萄糖│2.左列扣案證物（偵│
│  │  │  十八分許│旁。    │00000000號（當│壹盒、零號夾鏈袋拾肆只均│  (二)卷第94至95頁）│
│  │  │  。      │        │時插置之行動電話未據扣│沒收；未扣案之販賣毒品所│3.證人李連義於警詢│
│  │  │(2)同日下午│        │案）聯繫，表明其欲向何│得新臺幣伍佰元沒收，如全│  及檢察官偵訊時之│
│  │  │  六時許。│        │秀玲購買海洛因及價額之│部或一部不能沒收時，以其│  證述（偵(四)卷第20│
│  │  │          │        │意思，何秀玲則與李連義│財產抵償之；未扣案之門號│  、110至111頁）  │
│  │  │          │        │相約在左列地點交易，並│0000000000號用│4.被告何秀玲於警詢│
│  │  │          │        │於左列(2)之時間抵達左列│戶識別卡壹枚及所插置行動│  及檢察官偵訊時之│
│  │  │          │        │地點與李連義進行交易，│電話壹具均沒收，如全部或│  自白（偵(四)卷第10│
│  │  │          │        │而交付海洛因一小包（重│一部不能沒收時，追徵其價│  至11頁、偵(一)卷第│
│  │  │          │        │量不詳）予李連義，並收│額或以其財產抵償之。    │  160至161頁）及於│
│  │  │          │        │取李連義所給付之五百元│                        │  本院訊問、準備及│
│  │  │          │        │對價而完成交易。      │                        │  審判程序之自白。│
├─┼─┼─────┼────┼───────────┼────────────┼─────────┤
│一│楊│(1)九十九年│何秀玲上│楊彩雪於左列(1)之時間，│何秀玲販賣第一級毒品，累│1.通訊監察譯文（偵│
│一│彩│  三月二十│址居處樓│以其所使用之行動電話門│犯，處有期徒刑柒年柒月；│  (一)卷第35頁）    │
│  │雪│  二日晚間│下。    │號0000000000│扣案序號為0000000│2.左列扣案證物（偵│
│  │  │  七時三十│        │號與何秀玲所使用之行動│00000000號行動電│  (二)卷第94至95頁）│
│  │  │  三分許。│        │電話門號0000000│話（不含扣案時其內插置之│3.證人楊彩雪於警詢│
│  │  │(2)同日晚間│        │二六四號（當時係插置在│門號0000000000│  及檢察官偵訊時之│
│  │  │  七時四十│        │序號為0000000○│號用戶識別卡壹枚）壹具、│  證述（偵(一)卷第22│
│  │  │  一分許。│        │0000000號行動電│電子磅秤壹臺、葡萄糖壹盒│  、115頁）       │
│  │  │          │        │號上使用）聯繫，表明其│、零號夾鏈袋拾肆只均沒收│4.被告何秀玲於檢察│
│  │  │          │        │將前往左列地點向何秀玲│；未扣案之販賣毒品所得新│  官偵訊時之自白（│
│  │  │          │        │購買海洛因及價額之意思│臺幣壹仟元沒收，如全部或│  偵(一)卷第125頁） │
│  │  │          │        │後，又於左列(2)之時間，│一部不能沒收時，以其財產│  及於本院訊問、準│
│  │  │          │        │以其同上門號與何秀玲上│抵償之；未扣案之門號○九│  備及審判程序之自│
│  │  │          │        │開門號聯繫，告知其已抵│00000000號用戶識│  白。            │
│  │  │          │        │達左列地點，何秀玲隨即│別卡壹枚沒收，如全部或一│                  │
│  │  │          │        │下樓與楊彩雪進行交易，│部不能沒收時，追徵其價額│                  │
│  │  │          │        │而交付海洛因一小包（重│或以其財產抵償之。      │                  │
│  │  │          │        │約零點四公克）予楊彩雪│                        │                  │
│  │  │          │        │，並收取楊彩雪所給付之│                        │                  │
│  │  │          │        │一千元對價而完成交易。│                        │                  │
├─┼─┼─────┼────┼───────────┼────────────┼─────────┤
│一│李│(1)九十九年│基隆市仁│李仁順於左列(1)之時間，│何秀玲販賣第一級毒品，累│1.通訊監察譯文（偵│
│二│仁│  三月二十│愛區孝二│以其所使用之行動電話門│犯，處有期徒刑柒年柒月；│  (八)卷第22至23頁）│
│  │順│  二日晚間│路之「山│號0000000000│扣案序號為0000000│2.左列扣案證物（偵│
│  │  │  九時五分│大王檳榔│號與何秀玲所使用之行動│00000000號行動電│  (二)卷第94至95頁）│
│  │  │  許。    │攤」前。│電話門號0000000│話（不含扣案時其內插置之│3.證人李仁順於警詢│
│  │  │(2)同日晚間│        │二六四號（當時係插置在│門號0000000000│  及檢察官偵訊時之│
│  │  │  十一時十│        │序號為0000000○│號用戶識別卡壹枚）、序號│  證述（偵(八)卷第10│
│  │  │  二分許。│        │0000000號行動電│為00000000000│  至11、55至56頁）│
│  │  │(3)同日晚間│        │號上使用）聯繫，何秀玲│八五六號（含門號○九二七│4.被告何秀玲於警詢│
│  │  │  十一時五│        │即向李仁順兜售海洛因，│一二六六四四號用戶識別卡│  時之自白（偵(八)卷│
│  │  │  十七分許│        │李仁順又於左列(2)之時間│壹枚）行動電話各壹具、電│  第5至6頁）及於本│
│  │  │  。      │        │，以同上門號與何秀玲上│子磅秤壹臺、葡萄糖壹盒、│  院準備及審判程序│
│  │  │(4)同年月二│        │開門號聯繫約定交易地點│零號夾鏈袋拾肆只均沒收；│  之自白。        │
│  │  │  十三日凌│        │，嗣何秀玲再於左列(3)之│未扣案之販賣毒品所得新臺│                  │
│  │  │  晨零時二│        │時間，以其所使用行動電│幣伍仟元沒收，如全部或一│                  │
│  │  │  十二分許│        │話門號00000000│部不能沒收時，以其財產抵│                  │
│  │  │  。      │        │四四號與李仁順同上門號│償之；未扣案之門號○九八│                  │
│  │  │          │        │聯繫，確認左列交易地點│0000000號用戶識別│                  │
│  │  │          │        │後，李仁順復於左列(4)之│卡壹枚沒收，如全部或一部│                  │
│  │  │          │        │時間，以其同上門號與何│不能沒收時，追徵其價額或│                  │
│  │  │          │        │秀玲上開0000000│以其財產抵償之。        │                  │
│  │  │          │        │二六四門號聯繫，告知其│                        │                  │
│  │  │          │        │已抵達左列地點，何秀玲│                        │                  │
│  │  │          │        │隨即前往與李仁順進行交│                        │                  │
│  │  │          │        │易，而交付海洛因一小包│                        │                  │
│  │  │          │        │（重量不詳）予李仁順，│                        │                  │
│  │  │          │        │並收取李仁順所給付之五│                        │                  │
│  │  │          │        │千元對價而完成交易。  │                        │                  │
├─┼─┼─────┼────┼───────────┼────────────┼─────────┤
│一│楊│(1)九十九年│何秀玲上│楊彩雪於左列(1)之時間，│何秀玲販賣第一級毒品，累│1.通訊監察譯文（偵│
│三│彩│  三月二十│址居處。│以其同上門號與何秀玲所│犯，處有期徒刑柒年柒月；│  (一)卷第35至36頁）│
│  │雪│  三日凌晨│        │使用之行動電話門號○九│扣案序號為0000000│2.左列扣案證物（偵│
│  │  │  五時二十│        │00000000號聯繫│0000000號（含門號│  (二)卷第94至95頁）│
│  │  │  五分許。│        │，表明其將前往左列地點│0000000000號用│3.證人楊彩雪於警詢│
│  │  │(2)同日凌晨│        │向何秀玲購買海洛因之意│戶識別卡壹枚）行動電話各│  及檢察官偵訊時之│
│  │  │  五時二十│        │思後，又於左列(2)之時間│壹具、電子磅秤壹臺、葡萄│  證述（偵(一)卷第23│
│  │  │  七分許。│        │，以其同上門號與何秀玲│糖壹盒、零號夾鏈袋拾肆只│  、115頁）       │
│  │  │(3)同日上午│        │上開門號聯繫，表示其所│均沒收；未扣案之販賣毒品│4.被告何秀玲於檢察│
│  │  │  六時八分│        │欲購買海洛因之價額，再│所得新臺幣壹仟元沒收，如│  官偵訊時之自白（│
│  │  │  許。    │        │於左列(3)之時間，以其同│全部或一部不能沒收時，以│  偵(一)卷第124頁） │
│  │  │(4)同日上午│        │上門號與何秀玲上開門號│其財產抵償之。          │  及於本院訊問、準│
│  │  │  六時九分│        │聯繫，表示其已抵達左列│                        │  備及審判程序之自│
│  │  │  許。    │        │地點，何秀玲即於左列(4)│                        │  白。            │
│  │  │          │        │之時間，開門與楊彩雪進│                        │                  │
│  │  │          │        │行交易，而交付海洛因一│                        │                  │
│  │  │          │        │小包（重約零點四公克）│                        │                  │
│  │  │          │        │予楊彩雪，並收取楊彩雪│                        │                  │
│  │  │          │        │所給付之一千元對價而完│                        │                  │
│  │  │          │        │成交易。              │                        │                  │
├─┼─┼─────┼────┼───────────┼────────────┼─────────┤
│一│李│(1)九十九年│何秀玲上│李連義於左列(1)之時間，│何秀玲販賣第一級毒品，累│1.通訊監察譯文（偵│
│四│連│  三月二十│址居處樓│以其同上門號與何秀玲所│犯，處有期徒刑柒年柒月；│  (四)卷第28頁）    │
│  │義│  三日上午│梯間。  │使用之行動電話門號○九│扣案序號為0000000│2.左列扣案證物（偵│
│  │  │  十一時三│        │00000000號聯繫│0000000號（含門號│  (二)卷第94至95頁）│
│  │  │  十八分許│        │，表明其將前往左列地點│0000000000號用│3.證人李連義於警詢│
│  │  │。        │        │向何秀玲購買海洛因及價│戶識別卡壹枚）行動電話壹│  及檢察官偵訊時之│
│  │  │(2)同日中午│        │額之意思後，又於左列(2)│具、電子磅秤壹臺、葡萄糖│  證述（偵(四)卷第20│
│  │  │  十二時七│        │之時間，以其同上門號與│壹盒、零號夾鏈袋拾肆只均│  至21、111頁）   │
│  │  │  分許。  │        │何秀玲上開門號聯繫，告│沒收；未扣案之販賣毒品所│4.被告何秀玲於警詢│
│  │  │(3)同日中午│        │知其已抵達左列地點外，│得新臺幣伍佰元沒收，如全│  及檢察官偵訊時之│
│  │  │  十二時二│        │再於左列(3)之時間，以其│部或一部不能沒收時，以其│  自白（偵(四)卷第11│
│  │  │  十三分許│        │同上門號與何秀玲上開門│財產抵償之。            │  頁、偵(一)卷第161 │
│  │  │  。      │        │號聯繫，催促何秀玲，何│                        │  頁）及於本院訊問│
│  │  │(4)同日中午│        │秀玲即於左列(4)之時間，│                        │  、準備及審判程序│
│  │  │  十二時四│        │在左列地點與李連義進行│                        │  之自白。        │
│  │  │  十三分許│        │交易，而交付海洛因一小│                        │                  │
│  │  │  。      │        │包（重量不詳）予李連義│                        │                  │
│  │  │          │        │，並收取李連義所給付之│                        │                  │
│  │  │          │        │五百元對價而完成交易。│                        │                  │
├─┼─┼─────┼────┼───────────┼────────────┼─────────┤
│一│楊│(1)九十九年│何秀玲上│楊彩雪於左列(1)之時間，│何秀玲販賣第一級毒品，累│1.通訊監察譯文（偵│
│五│彩│  三月二十│址居處樓│以其同上門號與何秀玲所│犯，處有期徒刑柒年柒月；│  (一)卷第36頁）    │
│  │雪│  三日晚間│下。    │使用之行動電話門號○九│扣案序號為0000000│2.左列扣案證物（偵│
│  │  │  七時四分│        │00000000號（當│00000000號行動電│  (二)卷第94至95頁）│
│  │  │  許。    │        │時係插置在序號為三五六│話（不含扣案時其內插置之│3.證人楊彩雪於警詢│
│  │  │(2)同日晚間│        │00000000000│門號0000000000│  及檢察官偵訊時之│
│  │  │  七時十二│        │八號行動電號上使用）聯│號用戶識別卡壹枚）壹具、│  證述（偵(一)卷第23│
│  │  │  分許。  │        │繫，表明其將前往左列地│電子磅秤壹臺、葡萄糖壹盒│  至24、115頁）   │
│  │  │          │        │點向何秀玲購買海洛因及│、零號夾鏈袋拾肆只均沒收│4.被告何秀玲於檢察│
│  │  │          │        │價額之意思後，又於左列│；未扣案之販賣毒品所得新│  官偵訊時之自白（│
│  │  │          │        │(2)之時間，以其同上門號│臺幣壹仟元沒收，如全部或│  偵(一)卷第124頁） │
│  │  │          │        │與何秀玲上開門號聯繫，│一部不能沒收時，以其財產│  及於本院訊問、準│
│  │  │          │        │告知其已抵達左列地點，│抵償之；未扣案之門號○九│  備及審判程序之自│
│  │  │          │        │何秀玲隨即下樓與楊彩雪│00000000號用戶識│  白。            │
│  │  │          │        │進行交易，而交付海洛因│別卡壹枚沒收，如全部或一│                  │
│  │  │          │        │一小包（重約零點四公克│部不能沒收時，追徵其價額│                  │
│  │  │          │        │）予楊彩雪，並收取楊彩│或以其財產抵償之。      │                  │
│  │  │          │        │雪所給付之一千元對價而│                        │                  │
│  │  │          │        │完成交易。            │                        │                  │
├─┼─┼─────┼────┼───────────┼────────────┼─────────┤
│一│李│(1)九十九年│何秀玲上│何秀玲於左列(1)之時間，│何秀玲、曾俊翔共同販賣第│1.通訊監察譯文（偵│
│六│仁│  三月二十│址居處樓│以其所使用之行動電話門│一級毒品，均累犯，何秀玲│  (八)卷第24頁）    │
│  │順│  五日凌晨│下。    │號0000000000│處有期徒刑柒年柒月，曾俊│2.左列扣案證物（偵│
│  │  │  零時七分│        │號與李仁順同上門號聯繫│翔處有期徒刑拾伍年壹月；│  (二)卷第94至95頁）│
│  │  │  許。    │        │，表明可至左列地點交易│扣案序號為0000000│3.證人李仁順於警詢│
│  │  │(2)同日凌晨│        │海洛因，李仁順答應前往│0000000號（含門號│  及檢察官偵訊時之│
│  │  │  零時十七│        │後，何秀玲即委請知情而│0000000000號用│  證述（偵(八)卷第11│
│  │  │  分許。  │        │與其有賣出海洛因之犯意│戶識別卡壹枚）行動電話壹│  至12、56頁）    │
│  │  │          │        │聯絡之曾俊翔攜帶所欲賣│具、電子磅秤壹臺、葡萄糖│4.被告何秀玲於警詢│
│  │  │          │        │出予李仁順之海洛因一小│壹盒、零號夾鏈袋拾肆只均│  時之自白（偵(八)卷│
│  │  │          │        │包（重量不詳）前往左列│沒收；未扣案之販賣毒品所│  第6頁）及於本院 │
│  │  │          │        │地點與李仁順交易，而交│得新臺幣貳仟元對渠二人連│  準備及審判程序之│
│  │  │          │        │付上開海洛因一小包予李│帶沒收，如全部或一部不能│  自白。          │
│  │  │          │        │仁順，並收取李仁順所給│沒收時，以渠二人財產連帶│5.被告曾俊翔於本院│
│  │  │          │        │付之二千元對價而完成交│抵償之。                │  準備及審判程序之│
│  │  │          │        │易。嗣曾俊翔再將所收取│                        │  自白及為認罪之陳│
│  │  │          │        │之二千元交給何秀玲。  │                        │  述。            │
├─┼─┼─────┼────┼───────────┼────────────┼─────────┤
│一│楊│(1)九十九年│何秀玲上│楊彩雪於左列(1)之時間，│何秀玲、曾俊翔共同販賣第│1.通訊監察譯文（偵│
│七│彩│  三月二十│址居處樓│，以其同上門號與何秀玲│一級毒品，均累犯，何秀玲│  (一)卷第36至37頁）│
│  │雪│  五日凌晨│下。    │所使用之行動電話門號○│處有期徒刑柒年柒月，曾俊│2.左列扣案證物（偵│
│  │  │  一時二十│        │九00000000號聯│翔處有期徒刑拾伍年壹月；│  (二)卷第94至95頁）│
│  │  │  三分許。│        │繫，表明其欲向何秀玲購│扣案序號為0000000│3.證人楊彩雪於警詢│
│  │  │(2)同日凌晨│        │買海洛因及價額之意思，│0000000號（含門號│  及檢察官偵訊時之│
│  │  │  一時五十│        │又於左列(2)之時間，以同│0000000000號用│  證述（偵(一)卷第24│
│  │  │  分許。  │        │上門號與何秀玲上開門號│戶識別卡壹枚）行動電話壹│  至25、116頁）   │
│  │  │(3)同日凌晨│        │聯繫，告知其已抵達左列│具、電子磅秤壹臺、葡萄糖│4.被告何秀玲於檢察│
│  │  │  二時許。│        │地點，何秀玲即委請知情│壹盒、零號夾鏈袋拾肆只均│  官偵訊時之自白（│
│  │  │          │        │而與其有賣出海洛因之犯│沒收；未扣案之販賣毒品所│  偵(一)卷第125頁） │
│  │  │          │        │意聯絡之曾俊翔攜帶所欲│得新臺幣壹仟元對渠二人連│  及於本院訊問、準│
│  │  │          │        │賣出予楊彩雪之海洛因一│帶沒收，如全部或一部不能│  備及審判程序之自│
│  │  │          │        │小包（重約零點四公克）│沒收時，以渠二人財產連帶│  白。            │
│  │  │          │        │，於左列(3)之時間，前往│抵償之。                │5.被告曾俊翔於本院│
│  │  │          │        │左列地點與楊彩雪交易，│                        │  審判程序所為認罪│
│  │  │          │        │而交付上開海洛因一小包│                        │  之陳述。        │
│  │  │          │        │予楊彩雪，並收取楊彩雪│                        │                  │
│  │  │          │        │所給付之一千元對價而完│                        │                  │
│  │  │          │        │成交易。嗣曾俊翔再將所│                        │                  │
│  │  │          │        │收取之一千元交給何秀玲│                        │                  │
│  │  │          │        │。                    │                        │                  │
├─┼─┼─────┼────┼───────────┼────────────┼─────────┤
│一│楊│(1)九十九年│何秀玲上│楊彩雪於左列(1)之時間，│何秀玲販賣第一級毒品，累│1.通訊監察譯文（偵│
│八│彩│  三月二十│址居處樓│以其同上門號傳簡訊與何│犯，處有期徒刑柒年柒月；│  (一)卷第37頁）    │
│  │雪│  五日下午│下。    │秀玲所使用之行動電話門│扣案序號為0000000│2.左列扣案證物（偵│
│  │  │  一時五十│        │號0000000000│00000000號行動電│  (二)卷第94至95頁）│
│  │  │  四分許。│        │號要求回電，何秀玲隨即│話（不含扣案時其內插置之│3.證人楊彩雪於警詢│
│  │  │(2)同日下午│        │於左列(2)之時間，以其所│門號0000000000│  及檢察官偵訊時之│
│  │  │  一時五十│        │上開門號與楊彩雪同上門│號用戶識別卡壹枚）、序號│  證述（偵(一)卷第25│
│  │  │  五分許。│        │號聯繫，楊彩雪即表明欲│為00000000000│  、116頁）       │
│  │  │(3)同日下午│        │前往左列地點向何秀玲購│八五六號（含門號○九二七│4.被告何秀玲於檢察│
│  │  │  三時四十│        │買海洛因及價額之意思，│一二六六四四號用戶識別卡│  官偵訊時之自白（│
│  │  │  分許。  │        │楊彩雪又於左列(3)之時間│壹枚）行動電話各壹具、電│  偵(一)卷第124頁） │
│  │  │          │        │，以其同上門號與何秀玲│子磅秤壹臺、葡萄糖壹盒、│  及於本院訊問、準│
│  │  │          │        │所使用之行動電話門號○│零號夾鏈袋拾肆只均沒收；│  備及審判程序之自│
│  │  │          │        │九00000000號（│未扣案之販賣毒品所得新臺│  白。            │
│  │  │          │        │當時係插置在序號為三五│幣壹仟元沒收，如全部或一│                  │
│  │  │          │        │00000000000│部不能沒收時，以其財產抵│                  │
│  │  │          │        │七八號行動電號上使用）│償之；未扣案之門號○九八│                  │
│  │  │          │        │聯繫，告知其已抵達左列│0000000號用戶識別│                  │
│  │  │          │        │地點，何秀玲隨即下樓與│卡壹枚沒收，如全部或一部│                  │
│  │  │          │        │楊彩雪進行交易，而交付│不能沒收時，追徵其價額或│                  │
│  │  │          │        │海洛因一小包（重約零點│以其財產抵償之。        │                  │
│  │  │          │        │四公克）予楊彩雪，並收│                        │                  │
│  │  │          │        │取楊彩雪所給付之一千元│                        │                  │
│  │  │          │        │對價而完成交易。      │                        │                  │
├─┼─┼─────┼────┼───────────┼────────────┼─────────┤
│一│楊│(1)九十九年│何秀玲上│楊彩雪於左列(1)之時間，│何秀玲販賣第一級毒品，累│1.通訊監察譯文（偵│
│九│彩│  三月二十│址居處樓│以其同上門號與何秀玲所│犯，處有期徒刑柒年柒月；│  (一)卷第37頁）    │
│  │雪│  六日凌晨│下。    │使用之行動電話門號○九│扣案序號為0000000│2.左列扣案證物（偵│
│  │  │  三時三十│        │00000000號（當│00000000號行動電│  (二)卷第94至95頁）│
│  │  │  分許。  │        │時係插置在序號為三五六│話（不含扣案時其內插置之│3.證人楊彩雪於警詢│
│  │  │(2)同日凌晨│        │00000000000│門號0000000000│  及檢察官偵訊時之│
│  │  │  四時五十│        │八號行動電號上使用）聯│號用戶識別卡壹枚）壹具、│  證述（偵(一)卷第25│
│  │  │  分許。  │        │繫，表明其將前往左列地│電子磅秤壹臺、葡萄糖壹盒│  、116頁）       │
│  │  │(3)同日凌晨│        │點向何秀玲購買海洛因及│、零號夾鏈袋拾肆只均沒收│4.被告何秀玲於檢察│
│  │  │  四時五十│        │價額之意思後，又於左列│；未扣案之販賣毒品所得新│  官偵訊時之自白（│
│  │  │  五分許。│        │(2)之時間，以其同上門號│臺幣壹仟元沒收，如全部或│  偵(一)卷第124頁） │
│  │  │          │        │與何秀玲上開門號聯繫，│一部不能沒收時，以其財產│  及於本院訊問、準│
│  │  │          │        │告知其即將抵達左列地點│抵償之；未扣案之門號○九│  備及審判程序之自│
│  │  │          │        │，再於左列(3)之時間，以│00000000號用戶識│  白。            │
│  │  │          │        │其同上門號與何秀玲上開│別卡壹枚沒收，如全部或一│                  │
│  │  │          │        │門號聯繫，告知其已抵達│部不能沒收時，追徵其價額│                  │
│  │  │          │        │左列地點，何秀玲隨即下│或以其財產抵償之。      │                  │
│  │  │          │        │樓與楊彩雪進行交易，而│                        │                  │
│  │  │          │        │交付海洛因一小包（重約│                        │                  │
│  │  │          │        │零點四公克）予楊彩雪，│                        │                  │
│  │  │          │        │並收取楊彩雪所給付之一│                        │                  │
│  │  │          │        │千元對價而完成交易。  │                        │                  │
├─┼─┼─────┼────┼───────────┼────────────┼─────────┤
│二│李│(1)九十九年│何秀玲上│何秀玲於左列(1)之時間，│何秀玲販賣第一級毒品，累│1.通訊監察譯文（偵│
│○│仁│  三月二十│址居處附│以其所使用之行動電話門│犯，處有期徒刑柒年柒月；│  (八)卷第24頁）    │
│  │順│  六日下午│近之OK便│號0000000000│扣案序號為0000000│2.左列扣案證物（偵│
│  │  │  一時三十│利商店前│號與李仁順所使用門號○│0000000號（含門號│  (二)卷第94至95頁）│
│  │  │  八分許。│。      │000000000號聯│0000000000號用│3.證人李仁順於警詢│
│  │  │(2)同日下午│        │繫兜售海洛因，並與李仁│戶識別卡壹枚）行動電話壹│  及檢察官偵訊時之│
│  │  │  四時許。│        │順相約於左列(2)之時間前│具、電子磅秤壹臺、葡萄糖│  證述（偵(八)卷第12│
│  │  │          │        │往交易，嗣二人即於左列│壹盒、零號夾鏈袋拾肆只均│  、56頁）        │
│  │  │          │        │(2)之時間，在左列地點進│沒收；未扣案之販賣毒品所│4.被告何秀玲於警詢│
│  │  │          │        │行交易，何秀玲即交付上│得新臺幣壹仟元沒收，如全│  時之自白（偵(八)卷│
│  │  │          │        │開海洛因一小包予李仁順│部或一部不能沒收時，以其│  第6至7頁）及於本│
│  │  │          │        │，並收取李仁順所給付之│財產抵償之。            │  院準備及審判程序│
│  │  │          │        │一千元對價而完成交易。│                        │  之自白。        │
├─┼─┼─────┼────┼───────────┼────────────┼─────────┤
│二│楊│(1)九十九年│何秀玲上│楊彩雪於左列(1)之時間，│何秀玲販賣第一級毒品，累│1.通訊監察譯文（偵│
│一│彩│  三月二十│址居處樓│以其同上門號與何秀玲所│犯，處有期徒刑柒年柒月；│  (一)卷第38頁）    │
│  │雪│  六日晚間│下。    │使用之行動電話門號○九│扣案序號為0000000│2.左列扣案證物（偵│
│  │  │  七時四十│        │00000000號聯繫│0000000號（含門號│  (二)卷第94至95頁）│
│  │  │  八分許。│        │，表明其將前往左列地點│0000000000號用│3.證人楊彩雪於警詢│
│  │  │(2)同日晚間│        │向何秀玲購買海洛因及價│戶識別卡壹枚）行動電話壹│  及檢察官偵訊時之│
│  │  │  九時四十│        │額之意思後，何秀玲於左│具、電子磅秤壹臺、葡萄糖│  證述（偵(一)卷第26│
│  │  │  四分許。│        │列(2)之時間，以其上開門│壹盒、零號夾鏈袋拾肆只均│  、116頁）       │
│  │  │(3)同日晚間│        │號與楊彩雪同上門號聯繫│沒收；未扣案之販賣毒品所│4.被告何秀玲於檢察│
│  │  │  十時二十│        │，告知可以前來交易之意│得新臺幣壹仟元沒收，如全│  官偵訊時之自白（│
│  │  │  七分許。│        │思，二人即於左列(3)之時│部或一部不能沒收時，以其│  偵(一)卷第124頁） │
│  │  │          │        │間，在左列地點進行交易│財產抵償之。            │  及於本院訊問、準│
│  │  │          │        │，何秀玲即交付海洛因一│                        │  備及審判程序之自│
│  │  │          │        │小包（重約零點四公克）│                        │  白。            │
│  │  │          │        │予楊彩雪，並收取楊彩雪│                        │                  │
│  │  │          │        │所給付之一千元對價而完│                        │                  │
│  │  │          │        │成交易。              │                        │                  │
├─┼─┼─────┼────┼───────────┼────────────┼─────────┤
│二│李│(1)九十九年│何秀玲上│李連義於左列(1)之時間，│何秀玲販賣第一級毒品，累│1.通訊監察譯文（偵│
│二│連│  三月二十│址居處樓│以其同上門號與何秀玲所│犯，處有期徒刑柒年柒月；│  (四)卷第28頁）    │
│  │義│  六日晚間│下。    │使用之行動電話門號○九│扣案序號為0000000│2.左列扣案證物（偵│
│  │  │  十一時四│        │00000000號聯繫│0000000號（含門號│  (二)卷第94至95頁）│
│  │  │  十五分許│        │，表明其將前往左列地點│0000000000號用│3.證人李連義於警詢│
│  │  │  。      │        │向何秀玲購買海洛因及價│戶識別卡壹枚）行動電話壹│  及檢察官偵訊時之│
│  │  │(2)同年月二│        │額之意思後，又於左列(2)│具、電子磅秤壹臺、葡萄糖│  證述（偵(四)卷第21│
│  │  │  十七日凌│        │之時間，以其同上門號與│壹盒、零號夾鏈袋拾肆只均│  、111頁）       │
│  │  │  晨零時二│        │何秀玲上開門號聯繫，告│沒收；未扣案之販賣毒品所│4.被告何秀玲於警詢│
│  │  │  十六分許│        │知其已抵達左列地點，何│得新臺幣壹仟元沒收，如全│  及檢察官偵訊時之│
│  │  │  。      │        │秀玲即於左列(3)之時間，│部或一部不能沒收時，以其│  自白（偵(四)卷第11│
│  │  │(3)同年月二│        │在左列地點與李連義進行│財產抵償之。            │  至12頁、偵(一)卷第│
│  │  │  十七日凌│        │交易，而交付海洛因一小│                        │  161頁）及於本院 │
│  │  │  晨零時三│        │包（重量不詳）予李連義│                        │  訊問、準備及審判│
│  │  │  十六分許│        │，並收取李連義所給付之│                        │  程序之自白。    │
│  │  │  。      │        │一千元對價而完成交易。│                        │                  │
├─┼─┼─────┼────┼───────────┼────────────┼─────────┤
│二│楊│(1)九十九年│何秀玲上│楊彩雪於左列(1)之時間，│何秀玲販賣第一級毒品，累│1.通訊監察譯文（偵│
│三│彩│  三月二十│址居處樓│以其同上門號傳簡訊予何│犯，處有期徒刑柒年柒月；│  (一)卷第38至39頁）│
│  │雪│  七日晚間│下。    │秀玲所使用之行動電話門│扣案序號為0000000│2.左列扣案證物（偵│
│  │  │  七時四十│        │號0000000000│00000000號行動電│  (二)卷第94至95頁）│
│  │  │  四分許。│        │號，告知其於翌日凌晨四│話（不含扣案時其內插置之│3.證人楊彩雪於警詢│
│  │  │(2)同年月二│        │時將前往左列地點向何秀│門號0000000000│  及檢察官偵訊時之│
│  │  │  十八日凌│        │玲購買海洛因及價額之意│號用戶識別卡壹枚）、序號│  證述（偵(一)卷第27│
│  │  │  晨零時三│        │思後，何秀玲於左列(2)之│為00000000000│  、116頁）       │
│  │  │  十二分許│        │時間，以其上開門號傳簡│八五六號（含門號○九二七│4.被告何秀玲於檢察│
│  │  │  。      │        │訊予楊彩雪同上門號表示│一二六六四四號用戶識別卡│  官偵訊時之自白（│
│  │  │(3)同年月二│        │應允，楊彩雪再於左列(3)│壹枚）行動電話各壹具、電│  偵(一)卷第124頁） │
│  │  │  十八日凌│        │之時間，以同上門號傳簡│子磅秤壹臺、葡萄糖壹盒、│  及於本院訊問、準│
│  │  │  晨三時十│        │訊予何秀玲所使用之行動│零號夾鏈袋拾肆只均沒收；│  備及審判程序之自│
│  │  │  五分許。│        │電話門號0000000│未扣案之販賣毒品所得新臺│  白。            │
│  │  │(4)同年月二│        │二六四號表示即將前往交│幣壹仟元沒收，如全部或一│                  │
│  │  │  十八日凌│        │易，嗣二人即於左列(4)之│部不能沒收時，以其財產抵│                  │
│  │  │  晨四時許│        │時間，在左列地點進行交│償之；未扣案之門號○九八│                  │
│  │  │  。      │        │易，何秀玲即交付海洛因│0000000號用戶識別│                  │
│  │  │          │        │一小包（重約零點四公克│卡壹枚沒收，如全部或一部│                  │
│  │  │          │        │）予楊彩雪，並收取楊彩│不能沒收時，追徵其價額或│                  │
│  │  │          │        │雪所給付之一千元對價而│以其財產抵償之。        │                  │
│  │  │          │        │完成交易。            │                        │                  │
├─┼─┼─────┼────┼───────────┼────────────┼─────────┤
│二│李│(1)九十九年│基隆市仁│李連義於左列(1)之時間，│何秀玲販賣第一級毒品，累│1.通訊監察譯文（偵│
│四│連│  四月六日│愛區忠一│，以其同上門號與何秀玲│犯，處有期徒刑柒年柒月；│  (四)卷第29頁）    │
│  │義│  中午十二│路二十號│所使用之行動電話門號○│扣案序號為0000000│2.左列扣案證物（偵│
│  │  │  時四十五│之仁祥醫│九00000000號聯│0000000號（含門號│  (二)卷第94至95頁）│
│  │  │  分許。  │院前。  │繫，表明其欲向何秀玲購│0000000000號用│3.證人李連義於檢察│
│  │  │(2)同日下午│        │買海洛因之意思，何秀玲│戶識別卡壹枚）行動電話壹│  官偵訊時之證述（│
│  │  │  三時許。│        │則與李連義相約在左列地│具、電子磅秤壹臺、葡萄糖│  偵(四)卷第111頁） │
│  │  │          │        │點交易，並於左列(2)之時│壹盒、零號夾鏈袋拾肆只均│4.被告何秀玲於警詢│
│  │  │          │        │間抵達左列地點與李連義│沒收；未扣案之販賣毒品所│  及檢察官偵訊時之│
│  │  │          │        │進行交易，而交付海洛因│得新臺幣伍佰元沒收，如全│  自白（偵(四)卷第12│
│  │  │          │        │一小包（重量不詳）予李│部或一部不能沒收時，以其│  頁、偵(一)卷第161 │
│  │  │          │        │連義，並收取李連義所給│財產抵償之。            │  頁）及於本院訊問│
│  │  │          │        │付之五百元對價而完成交│                        │  、準備及審判程序│
│  │  │          │        │易。                  │                        │  之自白。        │
├─┼─┼─────┼────┼───────────┼────────────┼─────────┤
│二│李│(1)九十九年│何秀玲上│何秀玲先於不詳時間與李│何秀玲、曾俊翔共同販賣第│1.通訊監察譯文（偵│
│五│仁│  四月七日│址居處樓│仁順聯繫後，李仁順遂於│一級毒品，均累犯，何秀玲│  (八)卷第25頁）    │
│  │順│  上午九時│下。    │左列(1)之時間，以其同上│處有期徒刑柒年柒月，曾俊│2.左列扣案證物（偵│
│  │  │  八分許。│        │門號與何秀玲所使用之行│翔處有期徒刑拾伍年壹月；│  (二)卷第94至95頁）│
│  │  │(2)同日上午│        │動電話門號○九二七一二│扣案序號為0000000│3.證人李仁順於警詢│
│  │  │  九時十三│        │六六四四號聯繫，告知其│0000000號（含門號│  及檢察官偵訊時之│
│  │  │  分許。  │        │已抵達左列地點，何秀玲│0000000000號用│  證述（偵(八)卷第12│
│  │  │          │        │即委請知情而與其有賣出│戶識別卡壹枚）行動電話壹│  至13、56頁）    │
│  │  │          │        │海洛因之犯意聯絡之曾俊│具、電子磅秤壹臺、葡萄糖│4.被告何秀玲於警詢│
│  │  │          │        │翔攜帶所欲賣出予李仁順│壹盒、零號夾鏈袋拾肆只均│  時之自白（偵(八)卷│
│  │  │          │        │之海洛因一小包（重量不│沒收；未扣案之販賣毒品所│  第7頁）及於本院 │
│  │  │          │        │詳）前往左列地點與李仁│得新臺幣壹仟元對渠二人連│  準備及審判程序之│
│  │  │          │        │順交易，而交付上開海洛│帶沒收，如全部或一部不能│  自白。          │
│  │  │          │        │因一小包予李仁順，並收│沒收時，以渠二人財產連帶│5.被告曾俊翔於本院│
│  │  │          │        │取李仁順所給付之一千元│抵償之。                │  審判程序之自白及│
│  │  │          │        │對價而完成交易。嗣曾俊│                        │  認罪之陳述。    │
│  │  │          │        │翔再將所收取之一千元交│                        │                  │
│  │  │          │        │給何秀玲。            │                        │                  │
├─┼─┼─────┼────┼───────────┼────────────┼─────────┤
│二│曾│九十九年四│何秀玲上│何秀玲於左列時間，在左│何秀玲販賣第一級毒品，累│1.左列扣案證物（偵│
│六│俊│月八日下午│址居處內│列地點，將海洛因一包（│犯，處有期徒刑柒年柒月；│  (二)卷第94至95頁）│
│  │翔│一時許。  │。      │原重量不詳，經曾俊翔於│扣案電子磅秤壹臺、葡萄糖│2.證人曾俊翔於警詢│
│  │  │          │        │當日晚間六時許，在何秀│壹盒、零號夾鏈袋拾肆只均│  時之證述（偵(一)卷│
│  │  │          │        │玲上址居處施用一部分後│沒收。                  │  第18頁）        │
│  │  │          │        │，剩餘淨重為零點二零九│                        │3.被告曾俊翔為警查│
│  │  │          │        │公克），以三千元之價格│                        │  扣之海洛因一包（│
│  │  │          │        │賣出予曾俊翔，惟因曾俊│                        │  淨重零點二零九公│
│  │  │          │        │翔斯時身上現金不足，遂│                        │  克，驗餘淨重零點│
│  │  │          │        │以先行賒欠方式購得。  │                        │  二零七公克）及交│
│  │  │          │        │                      │                        │  通部民用航空局九│
│  │  │          │        │                      │                        │  十九年五月十九日│
│  │  │          │        │                      │                        │  航藥鑑字第○九九│
│  │  │          │        │                      │                        │  三二六三號函（本│
│  │  │          │        │                      │                        │  院依職權調取之九│
│  │  │          │        │                      │                        │  十九年度偵字第一│
│  │  │          │        │                      │                        │  八八○號卷第75頁│
│  │  │          │        │                      │                        │  ）              │
│  │  │          │        │                      │                        │4.被告何秀玲於檢察│
│  │  │          │        │                      │                        │  官偵查中而向本院│
│  │  │          │        │                      │                        │  聲請羈押由本院訊│
│  │  │          │        │                      │                        │  問時就販毒行為及│
│  │  │          │        │                      │                        │  獲利之自白（偵(一)│
│  │  │          │        │                      │                        │  卷第140頁）及於 │
│  │  │          │        │                      │                        │  本院訊問、準備及│
│  │  │          │        │                      │                        │  審判程序之自白。│
├─┼─┼─────┼────┼───────────┼────────────┼─────────┤
│二│楊│(1)九十九年│何秀玲上│楊彩雪於左列(1)之時間，│何秀玲、曾俊翔共同販賣第│1.通訊監察譯文（偵│
│七│彩│  四月八日│址居處門│，以其同上門號與何秀玲│一級毒品，均累犯，何秀玲│  (二)卷第43頁）    │
│  │雪│  晚間六時│口。    │所使用之行動電話門號○│處有期徒刑柒年柒月，曾俊│2.左列扣案證物（偵│
│  │  │  四十八分│        │九00000000號聯│翔處有期徒刑拾伍年壹月；│  (二)卷第94至95頁）│
│  │  │  許。    │        │繫，表明其欲向何秀玲購│扣案第一級毒品海洛因肆包│3.證人楊彩雪於警詢│
│  │  │(2)同日晚間│        │買海洛因及價額之意思，│（驗餘淨重計點玖肆公克│  及檢察官偵訊時之│
│  │  │  七時十三│        │又於左列(2)之時間，以同│，併同難以完全析離之包裝│  證述（偵(一)卷第27│
│  │  │  分許。  │        │上門號與何秀玲上開門號│袋肆只）均沒收銷燬之；扣│  至28、115頁）   │
│  │  │(3)同日晚間│        │聯繫，告知其已抵達左列│案序號為0000000一│4.被告何秀玲於檢察│
│  │  │  七時十八│        │地點，何秀玲即委請知情│一五二八五六號（含門號○│  官偵訊時之自白（│
│  │  │  分許。  │        │而與其有賣出海洛因之犯│九00000000號用戶│  偵(一)卷第125頁） │
│  │  │          │        │意聯絡之曾俊翔將其所欲│識別卡壹枚）行動電話壹具│  及於本院訊問、準│
│  │  │          │        │賣出予楊彩雪之海洛因一│、電子磅秤壹臺、葡萄糖壹│  備及審判程序之自│
│  │  │          │        │小包（重約零點四公克）│盒、零號夾鏈袋拾肆只均沒│  白。            │
│  │  │          │        │，於左列(3)之時間，在左│收；未扣案之販賣毒品所得│5.被告曾俊翔於本院│
│  │  │          │        │列地點與楊彩雪交易，而│新臺幣壹仟元對渠二人連帶│  審判程序所為認罪│
│  │  │          │        │交付上開海洛因一小包予│沒收，如全部或一部不能沒│  之陳述。        │
│  │  │          │        │楊彩雪，並收取楊彩雪所│收時，以渠二人財產連帶抵│                  │
│  │  │          │        │給付之一千元對價而完成│償之。                  │                  │
│  │  │          │        │交易，曾俊翔再將所收取│                        │                  │
│  │  │          │        │之一千元交給何秀玲。嗣│                        │                  │
│  │  │          │        │於同日晚間七時四十五分│                        │                  │
│  │  │          │        │許，為警持本院核發之搜│                        │                  │
│  │  │          │        │索票前往何秀玲上址居處│                        │                  │
│  │  │          │        │搜索，而扣得何秀玲所持│                        │                  │
│  │  │          │        │有之洛因四包（淨重計三│                        │                  │
│  │  │          │        │點九五公克）、甲基安非│                        │                  │
│  │  │          │        │他命二包（淨重計零點五│                        │                  │
│  │  │          │        │三二○公克）、序號三五│                        │                  │
│  │  │          │        │00000000000│                        │                  │
│  │  │          │        │七八號（扣案時其內插置│                        │                  │
│  │  │          │        │門號000000000│                        │                  │
│  │  │          │        │二號用戶識別卡一枚）、│                        │                  │
│  │  │          │        │序號0000000一一│                        │                  │
│  │  │          │        │五二八五六號（含門號○│                        │                  │
│  │  │          │        │九00000000號用│                        │                  │
│  │  │          │        │戶識別卡一枚）行動電話│                        │                  │
│  │  │          │        │各一具、電子磅秤一臺、│                        │                  │
│  │  │          │        │葡萄糖一包、零號夾鏈袋│                        │                  │
│  │  │          │        │十四只、注射針筒十一支│                        │                  │
│  │  │          │        │、甲基安非他命吸食器一│                        │                  │
│  │  │          │        │組、玻璃球二個、現金一│                        │                  │
│  │  │          │        │萬四千九百元；另扣得曾│                        │                  │
│  │  │          │        │俊翔所持有海洛因一包（│                        │                  │
│  │  │          │        │淨重零點二零九公克）、│                        │                  │
│  │  │          │        │甲基安非他命一包（淨重│                        │                  │
│  │  │          │        │零點三八三公克）、序號│                        │                  │
│  │  │          │        │00000000000│                        │                  │
│  │  │          │        │五八七三○一號（含門號│                        │                  │
│  │  │          │        │0000000000號│                        │                  │
│  │  │          │        │用戶識別卡一枚）之行動│                        │                  │
│  │  │          │        │電話一具、注射針筒一支│                        │                  │
│  │  │          │        │及現金一千七百五十五元│                        │                  │
│  │  │          │        │。                    │                        │                  │
└─┴─┴─────┴────┴───────────┴────────────┴─────────┘
附表【貳】
┌─┬─┬─────┬────┬───────────┬────────────┬─────────┐
│編│對│ 聯繫時間 │交易地點│      交易過程        │     本院判處之罪刑     │     本案卷證     │
│號│象│          │        │                      │                        │                  │
├─┼─┼─────┼────┼───────────┼────────────┼─────────┤
│  │李│(1)九十九年│何秀玲上│李仁順於左列(1)之時間，│何秀玲、曾俊翔共同販賣第│1.通訊監察譯文（偵│
│  │仁│  四月七日│址居處樓│以其同上門號與何秀玲所│二級毒品，均累犯，何秀玲│  (八)卷第25至27頁）│
│  │順│  上午十一│下。    │使用之行動電話門號○九│處有期徒刑壹年拾月，曾俊│2.左列扣案證物（偵│
│  │  │  時五十二│        │00000000號聯繫│翔處有期徒刑年柒月；扣│  (二)卷第94至95頁）│
│  │  │  分許。  │        │，表明其將前往左列地點│案甲基安非他命貳包（驗餘│3.證人李仁順於警詢│
│  │  │(2)同日下午│        │向何秀玲購買甲基安非他│淨重計零點五三一八公克，│  及檢察官偵訊時之│
│  │  │  五時三十│        │命之意思後，又於左列(2)│併同難以完全析離之包裝袋│  證述（偵(八)卷第13│
│  │  │  七分許。│        │之時間，以其同上門號與│貳只）均沒收銷燬之；扣案│  、56頁）        │
│  │  │(3)同日晚間│        │何秀玲上開門號聯繫，確│序號為0000000一一│4.證人詹麗華於警詢│
│  │  │  十時四十│        │認何秀玲有無貨源，嗣何│五二八五六號（含門號○九│  及檢察官偵訊時之│
│  │  │  七分許。│        │秀玲於左列(3)之時間，以│00000000號用戶識│  證述（偵(九)卷第28│
│  │  │          │        │其上開門號與李仁順同上│別卡壹枚）、序號三五四八│  至29、80~81頁） │
│  │  │          │        │門號聯繫，而由李仁順之│000000000000│5.被告何秀玲於警詢│
│  │  │          │        │配偶詹麗華接聽，何秀玲│一號（含門號○九八九二四│  時之自白（偵(八)卷│
│  │  │          │        │遂向詹麗華表示已委由曾│九一八一號用戶識別卡壹枚│  第7至8頁）及於本│
│  │  │          │        │俊翔代為交付所欲出賣之│）之行動電話各壹具、電子│  院準備及審判程序│
│  │  │          │        │甲基安非他命並由曾俊翔│磅秤壹臺、零號夾鏈袋拾肆│  之自白。        │
│  │  │          │        │代為收取對價，而告知曾│只均沒收；未扣案之販賣毒│6.被告曾俊翔於本院│
│  │  │          │        │俊翔所使用之行動電話門│品所得新臺幣伍仟伍佰元對│  審判程序之自白及│
│  │  │          │        │號0000000000│渠二人連帶沒收，如全部或│  認罪之陳述。    │
│  │  │          │        │號以供聯繫，嗣李仁順及│一部不能沒收時，以渠二人│                  │
│  │  │          │        │詹麗華前往左列地點，何│財產連帶抵償之。        │                  │
│  │  │          │        │秀玲則委請知情而與其有│                        │                  │
│  │  │          │        │賣出甲基安非他命之犯意│                        │                  │
│  │  │          │        │聯絡之曾俊翔將其所欲賣│                        │                  │
│  │  │          │        │出予李仁順之甲基安非他│                        │                  │
│  │  │          │        │命一小包（重量不詳），│                        │                  │
│  │  │          │        │在左列地點交付予李仁順│                        │                  │
│  │  │          │        │，並收取李仁順所給付之│                        │                  │
│  │  │          │        │五千五百元對價而完成交│                        │                  │
│  │  │          │        │易。嗣曾俊翔再將所收取│                        │                  │
│  │  │          │        │之五千五百元交給何秀玲│                        │                  │
│  │  │          │        │。嗣於同日晚間七時四十│                        │                  │
│  │  │          │        │五分許，為警持本院核發│                        │                  │
│  │  │          │        │之搜索票前往何秀玲上址│                        │                  │
│  │  │          │        │居處搜索而查獲（詳情如│                        │                  │
│  │  │          │        │附表【壹】編號二七號所│                        │                  │
│  │  │          │        │載，此不載贅述）      │                        │                  │
└─┴─┴─────┴────┴───────────┴────────────┴─────────┘

司法院資訊處製作；財團法人民間司法改革基金會備份。
